臺灣高等法院刑事判決
108年度上訴字第2307號
上  訴  人  臺灣新竹地方檢察署檢察官
上  訴  人  
即  被  告  陳昱穎  



選任辯護人  林楊鎰律師
上列上訴人等因被告違反槍砲彈藥刀械管制條例等案件，不服臺
灣新竹地方法院108年度訴字第195、239、345號，中華民國108
年5月29日第一審判決（起訴案號：臺灣新竹地方檢察署107年度
偵字第11300、12174、12675、12796號；108年度偵字第1098號
；追加起訴案號：107年度偵字第12806號；108年度偵字第740、
1153、1154、2221、2279、3481號），提起上訴，本院判決如下
：
    主  文
原判決撤銷。
陳昱穎犯如附表一編號一至七「罪名、宣告刑及沒收」欄所示之
罪，各處如附表一編號一至七「罪名、宣告刑及沒收」欄所示之
刑及沒收。有期徒刑應執行捌年肆月。
    事  實
一、陳昱穎（微信暱稱「懦夫救星」）經由徐志瑋（微信暱稱「
    朝小樹」；由檢察官另案偵查中）之引介，與真實姓名、年
    籍均不詳綽號「方哥」之成年男子、周士凱、陳思妤（周士
    凱、陳思妤所犯加重詐欺取財案件，業經原審分別判處應執
    行有期徒刑1年10月、3年6月確定）、曾翊豪（微信暱稱「
    高橋啟介」、「藤原拓海」，所犯加重詐欺取財案件，業經
    原審判處應執行有期徒刑4年，上訴後於本院撤回上訴確定
    ）、余欣恣、蔡鎮峰、陳勇勳、陳家輝（上開4人所犯加重
    詐欺取財案件，分別業經原審判處應執行有期徒刑2年、1年
    10月、1年2月、1年2月，雖均上訴，業經本院駁回上訴）暨
    擔任機房等成年成員等人組成3人以上以詐術為手段，具有
    持續性、牟利性之有結構性詐欺集團組織，分別由徐志瑋、
    「方哥」為首謀，負責招募詐欺集團成員，陳昱穎擔任收水
    、曾翊豪擔任車手頭，余欣恣負責記帳及計算酬勞給車手，
    陳勇勳、陳家輝、蔡鎮峰、周士凱、陳思妤等人擔任車手。
    車手除撿拾經機房以冒充公務員身分誆稱被害人涉案，被害
    人因而陷於錯誤而交付之金融帳戶提款卡或存摺外，並聽從
    曾翊豪之指示提領款項後併同提款卡上繳曾翊豪，曾翊豪再
    上繳陳昱穎，陳昱穎再依「方哥」之指示前往特定地點上繳
    贓款。而車手、車手頭及收水者均按提款金額之一定比例領
    取報酬。其等即依所參與詐騙犯行之被害人為區分，共同基
    於意圖為自己不法所有之三人以上冒用公務員名義詐欺取財
    及洗錢之犯意聯絡，分別為下列犯行：
  ㈠於民國107年8月中旬某日，詐欺集團機房某成員撥打電話予
    戴阿娥，分別自稱為中華電信公司職員，或具公務員身分之
    法院人員、檢察官等，先後謊稱戴阿娥未繳納國際電話費，
    且涉嫌國民身分證遭盜用並涉嫌洗錢案件等，需提出於華南
    商業銀行（下稱華南銀行）所申辦金融帳戶之提款卡配合調
    查等語，戴阿娥因此陷於錯誤，遂依詐欺集團成員之指示，
    於同日10時許，將所申辦之華南銀行帳號000000000000號帳
    戶之提款卡放置在彰化縣○○鄉○○路○段000號旁停車場，提款
    卡密碼則於電話中告知詐欺集團機房成員。嗣某詐欺集團成
    員至上開地點取走提款卡後，輾轉交予被告陳昱穎保管。嗣
    陳昱穎於同年9月16日將戴阿娥上開華南銀行提款卡交予曾
    翊豪，曾翊豪於同日又將之交予陳勇勳，陳勇勳即分別於同
    日8時25分26秒、26分2秒、26分39秒及27分22秒，在新竹市
    ○○街000號華南銀行新竹分行內，將提款卡插入屬自動付款
    設備之自動櫃員機，並輸入帳戶申請人戴阿娥之提款密碼，
    使該自動櫃員機辨識系統誤判陳勇勳係有權提款之人，而以
    此不正方法，接續自戴阿娥上開華南銀行帳戶共提領9萬9,0
    00元（前3筆各3萬元，第4筆9,000元）後，於同日依指示前
    往新竹市武陵路橋下將贓款及提款卡交給曾翊豪。嗣再由陳
    家輝於同年月19日取得該華南銀行提款卡，並於同日0時31
    分7秒、31分47秒、32分24秒共3次，在前開同一地點，將提
    款卡插入屬自動付款設備之自動櫃員機，並輸入帳戶申請人
    戴阿娥之提款密碼，使該自動櫃員機辨識系統誤判陳家輝係
    有權提款之人，而以此不正方法，接續自戴阿娥上開華南銀
    行帳戶共提領7萬元（前2筆各3萬元，第3筆1 萬元）後，將
    贓款及提款卡交給陳勇勳，陳勇勳上繳予曾翊豪。曾翊豪各
    次取得贓款及提款卡，經余欣恣核算後，自贓款取出陳勇勳
    、陳家輝之報酬並交付後，再將提款卡及所餘贓款上繳予陳
    昱穎，復由陳昱穎自贓款取出曾翊豪應得之報酬並交付後，
    並自行取出個人應得之報酬即提領贓款總額之0.5%後，依「
    方哥」之指示前往特定地點上繳贓款。
  ㈡於同年10月22日中午12時許，詐欺集團機房某成員撥打電話
    給黃鈺筑，自稱係具公務員身分之陳博文書記官，並謊稱黃
    鈺筑涉嫌刑事案件，為釐清案情需將款項存入金融帳戶，並
    交付銀行帳戶之金融卡及密碼云云，致黃鈺筑因此陷於錯誤
    ，除依詐欺集團成員之指示，將其於中國信託商業銀行所申
    設（下稱中信銀行）帳號000000000000000號帳戶之提款卡
    及填載密碼之字條放置於高雄市三民區鼎信街住處地下室之
    機車置物箱內，嗣由某詐欺集團成員將之取走並交與陳昱穎
    保管。嗣陳昱穎於同年11月2日晚間9時40分許，在新竹市經
    國路2段與國光街口之笑傲江湖KTV旁某檳榔攤附近，將上開
    黃鈺筑（起訴書誤載廖美怡）所有之中信銀行提款卡及密碼
    交予蔡鎮峰及周士凱，該2人隨即持之前往新竹市中正路某
    中信銀行內，由蔡鎮峰將提款卡插入屬自動付款設備之自動
    櫃員機，並輸入帳戶申請人黃鈺筑之提款密碼，使該自動櫃
    員機辨識系統誤判蔡鎮峰係有權提款之人，而以此不正方法
    ，自黃鈺筑上開中信銀行帳戶提領12萬元後，依曾翊豪指示
    於同日23時許前往新竹市監理站路橋下，將黃鈺筑之提款卡
    及提領之12萬元現金交與曾翊豪及余欣恣，經余欣恣核算後
    ，自贓款取出周士凱、蔡鎮峰之報酬並交付後，再將提款卡
    及所餘贓款上繳予陳昱穎，復由陳昱穎自贓款取出曾翊豪應
    得之報酬並交付後，並自行取出個人應得之報酬即提領贓款
    總額之0.5%後，依「方哥」之指示前往特定地點上繳贓款。
  ㈢於同年10月25日中午12時許，詐欺集團機房某成員撥打電話
    給廖美怡，自稱為具公務員身分之警官林文華、陳永發，謊
    稱廖美怡所持有之金融帳戶涉嫌詐欺案件，要求廖美怡應提
    供金融帳戶存摺及提款卡配合調查等語，致廖美怡陷於錯誤
    ，依指示將其於中信銀行所申辦帳號000000000000000帳戶
    、於兆豐商業銀行（下稱兆豐銀行）所申辦帳號0000000000
    0帳戶及於中華郵政股份有限公司（下稱郵局）所申辦帳號0
    00-00000000000000帳戶之存摺、金融卡及密碼放置於臺南
    市佳里區博愛東街住處樓下機車置物箱內，嗣由詐欺集團某
    成員依指示取走後，輾轉交予陳昱穎保管。
  ㈣於同年10月23日16時許，詐欺集團機房某成員撥打電話給曾
    憲文，分別自稱係具公務員身分之張檢察官、許自強隊長，
    謊稱曾憲文涉嫌刑事案件，需提供金融帳戶及提款卡配合調
    查等語，曾憲文因此陷於錯誤，遂依詐欺集團成員之指示，
    於24日下午某時將其於中信銀行所申設帳號000000000000號
    帳戶之存摺及提款卡，放置於臺南市○區○○路000巷0號旁之
    垃圾桶內即行離去，嗣由蔡鎮峰依指示前往取走並交予曾翊
    豪保管。曾翊豪於取得上開曾憲文之存摺、金融卡後，即先
    後於如附表二「提領時間、地點」欄所示之提領時間前某時
    ，將曾憲文之中信銀行提款卡交予蔡鎮峰或周士凱，由蔡鎮
    峰或周士凱於如附表二「提領時間、地點」欄所示之提領時
    間、地點，將提款卡插入屬自動付款設備之自動櫃員機，並
    接續輸入帳戶申請人曾憲文之提款密碼，使該自動櫃員機辨
    識系統誤判蔡鎮峰或周士凱係有權提款之人，而以此不正方
    法，接續自曾憲文上開中信銀行帳戶提領如附表二「提領金
    額」欄所示之金額後，再依曾翊豪指示之地點上繳提款卡及
    贓款，經余欣恣核算後，自贓款取出周士凱、蔡鎮峰之報酬
    並交付後，曾翊豪再將提款卡及所餘贓款上繳予陳昱穎，復
    由陳昱穎自贓款取出曾翊豪應得之報酬並交付後，並自行取
    出個人應得之報酬即提領贓款總額之0.5%後，依徐志瑋指示
    前往前往桃園市楊梅區某麥當勞，轉交真實姓名、年籍均不
    詳之成年男子。
  ㈤於107年10月29日9時許，詐欺集團機房某成員撥打電話給劉
    秀蓁，自稱係具公務員身分之臺灣桃園地方檢察署檢察官、
    臺灣高等法院陳姓主任等公務員，謊稱劉秀蓁涉嫌盜領他人
    帳戶款項，故本身之金融帳戶需凍結並須提供金融帳戶及提
    款卡配合調查等語，致劉秀蓁陷於錯誤，遂依指示將其於郵
    局所申辦帳號000-00000000000000號帳戶存摺1本及提款卡1
     張、於合作金庫銀行（下稱合庫）所申設帳號000-0000000
    000000號帳戶之提款卡1張，放置於臺南市○區○○街00巷00號
    對面之車牌號碼0000-00號自用小客車左後輪內側下方後即
    行離去，並另行告知提款卡密碼。嗣蔡鎮峰依循曾翊豪指示
    ，於107年10月29日12時17分前往上開地點取走並先後持劉
    秀蓁所有之上開郵局、合庫提款卡前往如附表三編號1、2「
    提領時間、地點」欄所示之提款地點，將提款卡插入屬自動
    付款設備之自動櫃員機，並接續輸入帳戶申請人劉秀蓁之提
    款密碼，使該自動櫃員機辨識系統誤判蔡鎮峰係有權提款之
    人，而以此不正方法，接續自郵局、合庫帳戶提領如附表三
    編號1、2「提領金額」欄所示之金額後，即依曾翊豪指示將
    所保管之上開劉秀蓁之提款卡及已提領款項交予曾翊豪保管
    ，經余欣恣核算後，自贓款取出蔡鎮峰之報酬並交付後，曾
    翊豪再將提款卡及所餘贓款上繳予陳昱穎，復由陳昱穎自贓
    款取出曾翊豪應得之報酬並交付後，並自行取出個人應得之
    報酬即提領贓款總額之0.5%後，依「方哥」之指示前往特定
    地點上繳贓款。此後陳昱穎又先後於如附表三「提領時間、
    地點」欄所示之提領時間前某時，將劉秀蓁之郵局或合庫提
    款卡交予曾翊豪，曾翊豪再分別交予蔡鎮峰或周士凱，由蔡
    鎮峰或周士凱於如附表三「提領時間、地點」欄所示之提領
    時間、地點，將提款卡插入屬自動付款設備之自動櫃員機，
    並接續輸入帳戶申請人劉秀蓁之提款密碼，使該自動櫃員機
    辨識系統誤判蔡鎮峰、周士凱係有權提款之人，而以此不正
    方法，接續自郵局、合庫帳戶提領如附表三編號3-11「提領
    金額」欄所示之金額後，其等再依曾翊豪指示之地點上繳提
    款卡及贓款，經余欣恣核算後，自贓款取出周士凱、蔡鎮峰
    之報酬並交付後，曾翊豪再將提款卡及所餘贓款上繳予陳昱
    穎，復由陳昱穎自贓款取出曾翊豪應得之報酬並交付後，並
    自行取出個人應得之報酬即提領贓款總額之0.5%後，依徐志
    瑋指示前往前往桃園市楊梅區某麥當勞，轉交真實姓名、年
    籍均不詳之成年男子。嗣陳昱穎於107年11月2日晚間約23時
    許前某時，將前開所取得之黃鈺筑之中信銀行提款卡（帳號
    000000000000000號）、廖美怡之中信銀行提款卡（帳號000
    000000000000號）、兆豐銀行提款卡（帳號00000000000號
    ）及劉秀蓁之合庫提款卡（帳號000-0000000000000號）等
    共4張提款卡，於新竹市中正停車場交予曾翊豪，曾翊豪遂
    於同日23時許指示周士凱、蔡鎮峰前往新竹縣○○市○○路000○
    0號佳緹汽車旅館房間內，收受由曾翊豪所交付之上開廖美
    怡、黃鈺筑、劉秀蓁所有之提款卡4張及密碼，指示其等領
    款。該2人即搭乘不知情之邱柏仁所駕駛之白牌計程車，前
    往新竹市○○路00號中信銀行東新竹分行自動付款設備，推由
    蔡鎮峰下車進入銀行，先後於翌（3）日0時40分、41分許，
    持黃鈺筑、廖美怡所有之上揭中信銀行提款卡插入屬自動付
    款設備之自動櫃員機，並接續輸入帳戶申請人黃鈺筑、廖美
    怡之提款密碼，使該自動櫃員機辨識系統誤判蔡鎮峰係有權
    提款之人，而以此不正方法，各自黃鈺筑、廖美怡之中信銀
    行帳戶提領11萬5,000元，共計23萬元得手。惟經新竹市警
    察局埔頂派出所員警接獲情資而於107年11月2日晚間前往上
    開中信銀行新竹分行埋伏，進而當場逮捕蔡鎮峰、周士凱，
    並扣有上揭4張提款卡及230,000元（分別發還黃鈺筑及廖美
    怡）。
  ㈥於同年11月17日12時許，詐欺集團機房某成員撥打電話給吳
    金妹，偽稱係具公務員身分之士林分局陳家龍偵查佐、陳玉
    萍檢察官，佯稱其所申辦帳戶涉嫌洗錢，須交出金飾、提款
    卡及提款密碼等協助偵查，吳金妹因此陷於錯誤，遂依指示
    將金飾數件、於郵局所申辦帳號000-00000000000000號帳戶
    金融卡1張及中信銀行金融卡2張以牛皮紙袋裝存，放置於其
    位於新竹縣○○市○○街000巷00號住家信箱內，並另行告知提
    款卡密碼。嗣陳思妤於同日16時許，搭乘曾翊豪所駕駛並另
    行搭載余欣恣之車牌號碼000-0000號自用小客車，至吳金妹
    上開住家附近，由陳思妤下車並步行至吳金妹上開住家，在
    信箱內取得上開金飾與金融卡後，曾翊豪指示陳思妤於同日
    16時32分許，至新竹縣○○市○○街000號全家便利商店，將提
    款卡插入屬自動付款設備之自動櫃員機，並輸入帳戶申請人
    吳金妹之提款密碼，使該自動櫃員機辨識系統誤判陳思妤係
    有權提款之人，而以此不正方法，自吳金妹上開郵局帳戶提
    領4萬元，復於同日17時10分許再到新竹市○區○○路○段00000
    號新竹市復中里郵局，將提款卡插入屬自動付款設備之自動
    櫃員機，並輸入帳戶申請人吳金妹之提款密碼，使該自動櫃
    員機辨識系統誤判陳思妤係有權提款之人，而以此不正方法
    ，自吳金妹上開郵局帳戶提領10萬9,000元後，陳思妤將贓
    款及提款卡等交予曾翊豪與余欣恣。同日晚間，陳思妤復搭
    乘曾翊豪、余欣恣所駕駛之上開車輛，於翌日0時17分許到
    新竹市○區○○路○段00號1樓新竹市經國路郵局，再度將提款
    卡插入屬自動付款設備之自動櫃員機，並輸入帳戶申請人吳
    金妹之提款密碼，使該自動櫃員機辨識系統誤判陳思妤係有
    權提款之人，而以此不正方法，自吳金妹上開郵局帳戶提領
    14萬3,000元後（共計提領29萬2,000元），交與曾翊豪及余
    欣恣，經余欣恣核算後，自贓款取出陳思妤之報酬並交付後
    ，曾翊豪再將提款卡及所餘贓款上繳予陳昱穎，復由陳昱穎
    自贓款取出曾翊豪應得之報酬並交付後，並自行取出個人應
    得之報酬即提領贓款總額之0.5%後，依徐志瑋指示前往前往
    桃園市楊梅區某麥當勞，轉交真實姓名、年籍均不詳之成年
    男子。
二、陳昱穎明知可發射子彈具有殺傷力之改造手槍及具有殺傷力
    之子彈，分別係槍砲彈藥刀械管制條例第4條第1項第1款、
    第2款所列管之槍砲及彈藥，非經中央主管機關許可，不得
    寄藏、持有，詎其仍基於非法寄藏具有殺傷力之改造手槍及
    子彈之犯意，未經許可，於107年11月間某日收受由徐志瑋
    委託他人在新竹縣68號快速道路芎林交流道附近轉交具有殺
    傷力之仿半自動手槍製造，換裝土造金屬槍管而成之改造手
    槍1支（槍枝管制編號0000000000）及供上開改造手槍用之
    具有殺傷力之改造子彈12顆等物而寄藏之，嗣因陳昱穎涉犯
    前開詐欺案件，經新竹市警察局第二分局偵查隊王新弘偵查
    佐於同年12月6日持臺灣新竹地方檢察署檢察官核發之拘票
    ，在苗栗縣○○鄉○○街000號拘提陳昱穎並就陳昱穎使用之交
    通工具即車牌號碼000-0000號自用小客車執行附帶搜索時，
    陳昱穎在員警尚未發覺前，即主動告知車內後行李箱有上揭
    改造手槍及子彈，自首而接受裁判，警方因而當場扣得上揭
    改造手槍及子彈，始查獲上情。
三、案經黃鈺筑、廖美怡、戴阿娥訴由新竹市警察局第二分局移
    送；劉秀蓁訴由臺南市政府警察局第五分局移送；曾憲文訴
    由臺南市中西區民權派出所報告；吳金妹訴由新竹縣政府警
    察局竹北分局移送臺灣新竹地方檢察署檢察官偵查起訴。  
      理  由
壹、證據能力方面：
一、按組織犯罪防制條例第12條第1項中段規定：「訊問證人之
    筆錄，以在檢察官或法官面前作成，並經踐行刑事訴訟法所
    定訊問證人之程序者為限，始得採為證據」，係以立法排除
    被告以外之人於警詢或檢察事務官調查中所為之陳述，得適
    用刑事訴訟法第159條之2、第159條之3及第159條之5之規定
    ，是證人於警詢時之陳述，於違反組織犯罪防制條例案件，
    即絕對不具有證據能力，自不得採為判決基礎。上開規定係
    排除一般證人於警詢陳述之證據能力之特別規定，然被告於
    警詢之陳述，對被告本身而言，則不在排除之列（最高法院
    102年度台上字第2653號判決意旨參照）。查證人即本件各
    被害人戴阿娥、黃鈺筑、廖美怡、曾憲文、劉秀蓁、吳金妹
    及擔任車手之陳家輝、陳勇勳、周士凱、蔡鎮峰、擔任車手
    頭之曾翊豪、余欣恣、高聖亞等人於警詢時之陳述，均屬被
    告以外之人於審判外之陳述，依前揭規定及說明，於違反組
    織犯罪防制條例之罪名，即絕對不具證據能力，不得採為判
    決基礎（然就加重詐欺取財、以不正方法由自動付款設備取
    得他人之物、洗錢等其餘罪名則不受此限制），惟仍得作為
    彈劾證據之用。又被告於警詢時之陳述，對於被告自己而言
    ，則屬被告之供述，為法定證據方法之一，自不在組織犯罪
    防制條例第12條第1項規定之排除之列，除有不得作為證據
    之例外，自可在有補強證據之情況下，作為證明被告自己犯
    罪之證據。
二、次按刑事訴訟法第159條之5所定傳聞之例外（傳聞之同意）
    ，乃基於當事人進行主義中之處分主義，藉由當事人等「同
    意」之此一處分訴訟行為與法院之介入審查其適當性要件，
    將原不得為證據之傳聞證據，賦予其證據能力。本乎程序之
    明確性，其第一項「經當事人於審判程序同意作為證據」者
    ，當係指當事人意思表示無瑕疵可指之明示同意而言，以別
    於第二項之當事人等「知為傳聞證據而不為異議」之默示同
    意。當事人已明示同意作為證據之傳聞證據，並經法院審查
    其具備適當性之要件者，若已就該證據踐行法定之調查程序
    ，即無容許當事人再行撤回同意之理，以維訴訟程序安定性
    、確實性之要求。此一同意之效力，既因當事人之積極行使
    處分權，並經法院認為適當且無許其撤回之情形，已告確定
    ，即使上訴至第二審或判決經上級審法院撤銷發回更審，仍
    不失其效力。至於默示同意之效力，因係出於當事人等之消
    極不表示意見而為法律上之擬制所取得，並非本於當事人之
    積極處分而使其效力恆定，原則上雖仍容許當事人等於言詞
    辯論終結前，或第二審及更審程序中對其證據能力再為爭執
    追復，但應以當事人等之不為異議，係出於「不知有不得為
    證據之情形」者為限。而當事人等是否「知有不得為證據之
    情形」，應依案內訴訟資料為判斷，例如法官已告知，或當
    事人等自書類之記載已可以得知，或被告受辯護人之協助等
    情況，即可認為當事人等於調查證據時有「知」而不為異議
    之情形，既已合致於擬制同意之要件，自不容許再為爭執(
    最高法院101年度台上字第6378號判決意旨參照)。被告之辯
    護人主張同案被告曾翊豪、余欣恣、周士凱、蔡鎮峰之警詢
    、偵訊供述無證據能力。惟稽之卷內資料，本件被告自警詢
    、偵訊、原審及本院審理中，均委任同一辯護人；而原審法
    院於108年5月8日審理期日處理有關證據能力之意見時，辯
    護人起稱與被告溝通後，被告表示除事實欄㈠告訴人戴阿娥
    部分否認犯罪外，就其餘犯罪事實均願意承認（原審108年
    度訴字第195號卷二第65頁），復於提示證據時，被告於有
    辯護人在場協助下，就卷內之相關供述證據包含各告訴人、
    同案被告即擔任車手、車手頭之人之警詢筆錄，均表示沒有
    意見而明白表示同意作為證據，且迄至言詞辯論終結前，被
    告於辯護人在場協助而明知警詢陳述依法原則上係屬不得為
    證據之傳聞證據，被告與辯護人仍未聲明異議，其意思表示
    並無瑕疵，基於訴訟程序安定性及確實性之要求，且經審酌
    該證據製作時之情況，並無違法不當之情事，以之作為證據
    應屬適當，依刑事訴訟法第159條之5之規定，認該證據具有
    證據能力，於證據法則並無違背，依上揭說明，自無許被告
    之辯護人於本院復行撤回，恣意爭執其證據能力之理。至於
    證人高聖亞之警詢供述，因被告於原審坦承犯罪而未經提示
    並於判決中引用，且屬被告以外之於審判外之言詞陳述，惟
    該等陳述，經本判決引用部分，業經證人高聖亞於本院審理
    時到庭具結證述其等於警詢中之供述均屬實在（詳見下述）
    ，而已屬於審判中之證述。
三、非供述證據部分
    本院以下所引用非供述證據部分，並無證據證明係公務員違
    背法定程序所取得，是依刑事訴訟法第158條之4反面解釋，
    即具證據能力。
貳、實體方面：
一、訊據被告對於事實欄㈥之參與對告訴人吳金妹之詐欺取財案
    件及事實欄之非法寄藏具有殺傷力之改造手槍及子彈之犯
    行坦承不諱，惟就事實欄㈠之對告訴人戴阿娥詐欺取財部分
    則否認犯罪，辯稱是時從事殯葬業，未加入本件詐欺取財集
    團，另事實欄㈡至㈤部分，則辯稱徐志瑋僅告知是從事收取
    賭資工作，無從知悉是收取詐欺所得贓款，且伊從未收受告
    訴人等之提款卡，亦未曾將告訴人等之提款卡轉交車手云云
    。
二、辯護人辯護意旨略以：
  ㈠被告持有系爭槍彈，應依槍砲彈藥刀械管制條例第18條第1項
    規定對被告為免除其刑：
    依承辦員警王新弘之證述，顯見被告符合自首要件。又被告
    持有系爭改造槍彈之時間係自107年11月29日至12月6日，僅
    為7日，為此懇請法院依槍砲彈藥刀械管制條例第18條第1項
    規定免除其刑。
  ㈡被告從未交付任何被害人之金融卡、存摺及密碼予蔡鎮峰、
    周士凱、陳思妤或曾翊豪等人：
  ⒈依據證人即本件車手蔡鎮峰、陳思妤、陳家輝等之證述，顯
    見各車手係接受綽號「方哥」之成年男子指示，取走被害人
    之提款卡並領取第一筆款項後，交予車手頭即綽號「高橋啟
    介」之曾翊豪，而非交由被告保管。況被告於107年10月下
    旬受徐志瑋謊稱有收賭博資金之工作始為「收水」（收錢）
    ，在此之前均在殯葬業任職，豈有可能在107年9月間將告訴
    人戴阿娥之金融卡、存摺交給曾翊豪，況證人曾翊豪亦改口
    稱將贓款及金融卡交給微信暱稱「小屁孩」之人等語，顯見
    證人曾翊豪雖曾證稱將提款卡交給被告，應係遇事即推諉予
    被告之情。再者證人余欣恣、陳家輝、周士凱等亦供稱確有
    「小屁孩」之人，且為證人曾翊豪之上手。
  ⒉依據證人蔡鎮峰、曾翊豪之供述，其收取被害人廖美怡之提
    款卡及存摺後，再依指示領款，之後即將款項及卡片交給上
    手曾翊豪，原判決竟認廖美怡之前揭提款卡及密碼由不明詐
    騙集團成員取走後，即交由被告保管云云，不僅認定事實有
    誤，而且違背採證法則、證據裁判原則及罪疑唯輕原則。
  ⒊原判決已認定被害人吳金妹遭詐騙後，將金飾數件、郵局帳
    戶(帳號末五碼：00605)提款卡1張及中信銀行提款卡2張置
    於住家信箱內並遭車手陳思妤取走，車手陳思妤提領款項後
    再交給上手曾翊豪與余欣恣。且依車手陳思妤之供述，其犯
    罪模式亦是經微信綽號「方」之男子連繫後，至定點領取牛
    皮紙袋，再至超商、郵局領款後，由曾翊豪向其收取款項及
    提款卡、金飾等。由此亦可益證，被告確實未將被害人提款
    卡及密碼交給曾翊豪。
  ⒋原判決已認定被害人劉秀蓁、曾憲文遭詐騙後，所交出之提
    款卡、存摺係由車手蔡鎮峰取得後交給曾翊豪，此亦據證人
    蔡鎮峰證述明確，更臻本件詐欺集團之犯罪模式，車手領取
    被害人之提款卡及密碼等物件後，非交予被告保管，被告更
    無取得後交給曾翊豪之情。
  ⒌被告否認曾保管被害人黃鈺筑之提款卡及密碼，亦否認曾在1
    07年11月2日某時許，在新竹市經國路笑傲江湖KTV旁某檳榔
    攤附近，將上開黃鈺筑所有之中信銀行提款卡及密碼交與蔡
    鎮峰及周士凱；證人周士凱與蔡鎮峰雖於偵查時供稱被告曾
    在107年11月2日晚間9時許交付黃鈺筑的提款卡，再由蔡鎮
    峰提款後將款項交回曾翊豪云云。惟蔡鎮峰於偵查時又改稱
    被害人廖美怡、黃鈺筑之中國信託提款卡都是曾翊豪於11月
    2日當天在佳緹汽車旅館交付的，顯見被告是否曾將被害人
    黃鈺筑之提款卡交予周士凱，已非無疑。又證人曾翊豪亦自
    承廖美怡之提款卡係蔡鎮峰交給伊，甚且本案被害人廖美怡
    、吳金妹、劉秀蓁、曾憲文等之金融卡遭車手取走均交由曾
    翊豪保管，何以被害人黃鈺筑之金融卡卻交由被告保管；再
    者，起訴意旨認定被告於107年11月2日21時30分許將廖美怡
    之提款卡及密碼交予蔡鎮峰及周士凱，並指告訴人黃鈺筑之
    提款卡則是曾翊豪交給蔡鎮峰及周士凱，然原判決卻指被告
    係將黃鈺筑之中信銀行提款卡及密碼交予蔡鎮峰及周士凱，
    該2人再前往新竹市中正路中信銀行提款機，由蔡鎮峰提領1
    2萬（12時57分許提領2萬元，13時4分許提領10萬元），原
    判決既認蔡鎮峰及周士凱二人於107年11月2日中午前往新竹
    市中正路中信銀行提款機，由蔡鎮峰提領12萬，益證蔡鎮峰
    及周士凱2人於107年11月2日中午就已持有告訴人廖美怡及
    黃鈺筑等人之提款卡及密碼，被告焉有於同日晚間21時30分
    許再將黃鈺筑之中信銀行提款卡及密碼交付予周士凱或蔡鎮
    峰之理，原判決認定事實顯然有誤。
  ㈢被告於11月中旬自證人曾翊豪手中取得一大包需棄置銷毀之
    提款卡，且被告參與本案情節，於107年11月中旬前，除曾
    翊豪單一指述將提款卡上繳被告外，別無其他證據證明，且
    自本案相關車手如蔡鎮峰、周士凱、陳思妤等人之供述以觀
    ，亦證明上開提款卡皆係由車手直接上繳車手頭即曾翊豪。
    而被告確實僅收受一次曾翊豪交付一大包裝有諸多金融卡及
    存簿並要求銷毀，顯見曾翊豪之上手知悉曾翊豪持有車手所
    交付提款卡及密碼，會因私心而心存有僥倖，故交給信賴而
    不碰提款卡及不知悉密碼的被告，被告因此向徐志瑋詢問後
    才知悉所收送的錢係詐騙所得贓款。
  ㈣被告係於107年10月下旬受首謀徐志瑋欺瞞，誤信本件詐騙集
    團係為收受賭博款項，而協助徐志瑋代收賭金，此據車手陳
    思妤於偵查及審判中為相同供述，高聖亞與曾翊豪亦證稱徐
    志瑋誆稱係收取欠款，事後方知詐騙，之後才知悉係詐騙贓
    款等語。益見徐志瑋哄騙他人加入詐騙集團之手段，即以收
    受賭金為藉口，被告亦同。
  ㈤車手陳思妤已明確證稱「懦夫救星」即為高聖亞，高聖亞亦
    自承其為「懦夫救星」，車手頭曾翊豪雖於偵查中曾指稱被
    告即為微信暱稱之「懦夫救星」之人，然又改稱不知道被告
    是不是真正的懦夫救星，另證人蔡鎮峰於偵查中雖亦指認被
    告為懦夫救星，惟事後亦改稱不知懦夫救星是誰，指述顯不
    可採。至周士凱更供稱係聽聞曾翊豪轉述且是為了交保而為
    不實指述被告為懦夫救星，證人陳勇勳、陳家輝更係以臆測
    而不實指述被告為懦夫救星。況被告行動電話內通訊軟體亦
    有易信群組，顯示暱稱係「大三元」，並有與「懦夫救星」
    之對話紀錄，足認被告顯非為「懦夫救星」之人。至於證人
    余欣恣雖稱有看過被告把手機交給高聖亞云云，惟此情未見
    曾翊豪為相同陳述，亦對被告交付工作機之具體時間、地點
    未置一詞，顯然無從採信。余欣恣前即已知悉高聖亞為懦夫
    救星之事實，卻於歷次供述中從未提及，顯見包庇高聖亞而
    嫁禍被告，證言難以採信。
  ㈥被告所為僅「收水」，且於107年11月中旬方知悉所收為「詐
    欺」贓款，此際詐欺犯行早已既遂，自無從成立起訴書與原
    判決所認定之詐欺罪，而應僅成立刑法第349條第2項搬運贓
    物罪。更何況被告不知詐騙行為所用之方法係冒用政府機關
    或公務員名義為詐欺取財，自亦無從成立原判決所認定之刑
    法第339條之4冒用政府機關或公務員名義詐欺取財之加重詐
    欺罪。
  ㈦本件詐騙集團不僅人員來去不定，從未見有何限制，且就整
    體詐騙犯罪流程，亦僅以給付高額報酬方式招募，質言之，
    內部成員皆係以酬庸之關係平等以對，且亦未見有何完善之
    結構設計，更未見有何內部階層之嚴密控制方式，如指揮命
    令之權威性為何？完成任務是否有獎勵？金錢支用模式為何
    ？均未見原審判決有任何說明。遑論被告於107年11月中旬
    知悉為詐騙集團而聲明退出時，徐志瑋僅予以挽留，並請陳
    昱穎再給伊一個禮拜找人，未見如一般犯罪組織之禁止或處
    罰之情，顯見此詐騙集團並非組織犯罪防制條例第2條所規
    定之犯罪組織要件，被告自無參與組織犯罪防制條例所稱之
    犯罪組織。
三、認定事實所憑之證據及理由：
  ㈠被告於本案詐欺行為之工作分擔內容及於詐欺集團之微信代
    號
  ⒈依據證人即本案車手陳勇勳於警詢時供稱：其所參加之詐騙
    集團成員分工，「1號」有分早晚班，早班是負責去現場撿
    卡片順便試卡，如果可以成功提領（活卡），就先把錢領出
    來，如果沒辦法提領（死卡），就把卡片丟掉，而晚班只是
    負責提領。早班是早上7時開始出發到對接指定的地點，一
    直到撿完卡片領完錢為止，晚班是從凌晨0時開始敲鐘，領
    完錢就把卡片跟錢交給「2號」，「2號」是負責收放提款卡
    跟收錢的人；「3號」是負責收2號交上來的卡片和算出來的
    總帳；「4號」是負責領「3號」算好的錢和提款卡，之後在
    往上繳給上游；我是「2號」。懦夫救星就是「3號」等語（
    原審訴字第195號卷三第23頁背面至第24頁、第25頁）；我
    知道「3號」懦夫救星的姓名是陳昱穎（並依指認犯罪嫌疑
    人紀錄表指認編號6之陳昱穎），負責把收水人員上繳的錢
    繳回水房；我之前把贓款上繳的時候，有見過陳昱穎幾次等
    語（同上卷第31頁背面至第32頁）。
  ⒉證人即本案車手陳家輝於警詢時供稱：我曾經見過微信通訊
    軟體暱稱「懦夫救星」之人，他代號是「3號」，是向代號
    「2號」之「高橋啟介」負責彙整今天所收贓款、存簿及提
    款卡之人；「懦夫救星」與「高橋啟介」一天大約見面3次
    ，第一次見面大約都在路邊或停車場，時間約在下午16—20
    時許，「高橋啟介」將當日上午所有車手提領之贓款及提款
    卡全部轉交給懦夫救星；第二次見面約22時左右約在附近的
    汽車旅館，將所有騙來的提款卡片，全部再轉交給「高橋啟
    介」，再由「高橋啟介」交給其手下之車手去提領提款卡裡
    面的金額；第三次見面約隔日凌晨3-4時許，因為銀行只要
    過當日24時，卡片就會重新更新領錢之上限；在同一間汽車
    旅館，「高橋啟介」又再將隔日凌晨所有車手提領之贓款及
    提款卡全部轉交給「懦夫救星」；經依指認犯罪嫌疑人紀錄
    表指認，「懦夫救星」就是陳昱穎，「高橋啟介」是曾翊豪
    ；我去汽車旅館將詐騙款項交給曾翊豪時，有看過曾翊豪把
    收回來之款項交給陳昱穎等語（108年度他字第247號偵查卷
    第9-17、29-31、36-37頁；107年度偵字第12174號卷第168-
    170頁；原審108年度訴字第195號卷三第293頁）。
  ⒊證人即擔任「2號」車手頭之曾翊豪於107年11月21日警詢時
    供稱：我在微信暱稱是「高橋啟介」，我的上手「3號」的
    微信暱稱是「懦夫救星」，就是陳昱穎；我每日工作内容就
    是於下午起床後，等早班的車手撿包完連絡我，我再跟他們
    聯繫接水的時間、地點，收完後我跟「3號」聯繫交水；晚
    上10點左右，「3號」會聯絡我去拿提款卡，我拿到後再發
    給車手提款，車手提完款，會將卡片款項交給我，並由我發
    薪水給車手，之後我再將款項及提款卡交給「3號」，再由
    「3號」當面給我薪水等語（107年度偵字第12174號卷第16-
    18頁）。復於本院審理時具結證述：我可以確定被告陳昱穎
    就是「懦夫救星」，因為微信代號「懦夫救星」之人跟我聯
    繫後，就由被告一個人出面向我收取贓款及提款卡，而被告
    是駕駛車號0000號的黑色賓士來向我收水；我的微信代號確
    實使用過「高橋啟介」，下手包括陳家輝、陳勇勳等語（本
    院卷二第158-168頁）。
  ⒋證人即與證人曾翊豪一起擔任「2號」車手頭之曾翊豪女友余
    欣恣於警詢中供述：微信代號「懦夫救星」就是陳昱穎，在
    詐欺集團中之擔任「3號」，他會駕駛APW-5858號之黑色賓
    士跟我們收取贓款；我跟曾翊豪收到車手陳家輝、陳勇勳上
    繳之贓款及提款卡後，會再交給陳昱穎等語（107年度偵字
    第12174號卷第136-137頁；108年度他字第247號卷第47-49
    頁）；復於本院審理時具結證述：「懦夫救星」就是陳昱穎
    ，我也有看到陳昱穎把工作機交給高聖亞，也看過曾翊豪把
    錢交給陳昱穎等語（本院卷二第177-179頁）。
  ⒌證人即擔任「1號」車手之周士凱於警詢中供述：我跟蔡鎮峰
    是第一線的提款車手，代號是「1號」；「2號」是微信暱稱
    「高橋啟介」之車手頭，就是曾翊豪，曾翊豪跟他女朋友余
    欣恣2人一組，男生負責開車，女生負責跟我們收水、記帳
    跟算酬勞給我們；「3號」是微信裡面暱稱「懦夫救星」的
    二線車手頭，有一次我陪其他車手跟「曾翊豪」去交「水」
    給「3號」，我看到「3號」收到「水」之後，就把「水」跟
    提款卡放到他車子的後車箱。「3號」開一台黑色賓士，車
    牌的數字是5858（經查被告陳昱穎所使用之車輛廠牌為賓士
    ，顏色為黑色，車牌號碼為000-0000；車輛詳細報表參照，
    107年度偵字第12675號卷第6頁），且依指認犯罪嫌疑人紀
    錄表，微信暱稱「懦夫救星」之人即為被告陳昱穎；蔡鎮峰
    曾經持中信銀行的提款卡(帳號：000-000000000000，為本
    件被害人黃鈺筑所有之提款卡)提領款項，該提款卡是「3號
    」在107年11月2日臨時連絡我，並跟我約在新竹市經國路笑
    傲江湖KTV門口拿卡，我就開車載著蔡鎮峰到笑傲江湖旁邊
    的全家等「3號」，到當天21時20到30分左右，他駕駛上揭
    車號0000黑色賓士停在前面的吉星檳榔攤附近，下車走來交
    卡片給我，叫我跟蔡鎮峰把卡「拉到滿」，就是領到當日提
    領上限等語（107年度偵字第11300號卷第147-150頁、第237
    頁背面-238頁背面；第238頁及背面）。此並經新竹市警察
    局第二分局調閱107年11月2日晚間新竹市經國路2段與國光
    街口之監視器錄影畫面並列印附於卷內可憑（107年度偵字
    第11300號卷第241-242頁）。而證人即同擔任車手之蔡鎮峰
    於警詢中經閱覽上開監視器錄影畫面後，供述：當時「懦夫
    救星」通知周士凱去經國路笑傲江湖KTV前面跟他拿提款卡
    領錢。當天周士凱開車載我一起去找「懦夫救星」，我們到
    笑傲江湖前面後，我就先下車到全家超商前面等，接著就看
    到「懦夫救星」從經國路的佳清檳榔攤前，步行過來找周士
    凱。而依指認犯罪嫌疑人紀錄表，微信暱稱「懦夫救星」之
    人即為被告陳昱穎等語（107年度偵字第11300號卷第232頁
    背面）。至於證人周士凱於本院審理時證述上揭所述都是為
    了交保，且都是聽曾翊豪轉述云云，然證人周士凱上揭於警
    詢中所陳具體、明確，且其於警詢、偵訊後並未獲准具保停
    押，顯見證人周士凱於本院審理時上開所述非屬事實。
  ⒍而被告辯稱微信代號「懦夫救星」之人係證人高聖亞，然證
    人高聖亞於警詢中供述：我剛加入詐欺集團時，是跟著被告
    陳昱穎一起做，後來陳昱穎退出之後，我才接收陳昱穎身上
    所有的卡片，而詐欺集團有發工作機給我，工作機內微信代
    號就是「懦夫救星」，之前這個工作機是陳昱穎在使用；陳
    昱穎也有跟我說過「懦夫救星」是他本人微信帳號等語（10
    8年度他字第545號卷第15-20頁；原審訴字第195號卷三第62
    -67頁），嗣證人高聖亞於本院審理時亦具結證述其於警詢
    所為之上揭供述均屬實在等語（本院卷二第168頁）。至於
    車手陳思妤於本院審理時證述證人高聖亞曾以懦夫救星的暱
    稱與之對談，也跟高聖亞見過面，更將提款卡及所提領之贓
    款交給高聖亞等語（本院卷二第153-146頁）；惟就車手陳
    思妤參與本件上述事實欄㈥告訴人吳金妹詐欺案部分，其所
    持有之款項及提款卡最終均交回予車手頭曾翊豪，而非高聖
    亞，顯見證人陳思妤證述其個人認知「懦夫救星」為高聖亞
    部分，並非本件上開所指犯罪事實，而係陳思妤、高聖亞參
    與詐欺集團之其他詐欺犯罪行為。況證人陳思妤於警詢中陳
    述伊將贓款交給「懦夫救星」即高聖亞，所指之犯罪時間為
    107年12月10日，顯非本案之犯罪時間，而證人陳思妤亦明
    確供述其上手之微信代號時常更換等語（107年度偵字第128
    06號卷第121-123頁），此與證人高聖亞於本院審理時證述
    ：伊加入詐欺集團時原是跟隨陳昱穎一起行動，後來陳昱穎
    退出時，伊就接收陳昱穎之工作機，而工作機上之微信暱稱
    「懦夫救星」是陳昱穎所使用等語（本院卷二第151頁）互
    核，足認縱證人高聖亞曾使用微信暱稱「懦夫救星」，亦係
    被告參與本件各項詐欺犯行之外之其他詐欺犯罪，無礙於被
    告於本案確係使用微信暱稱「懦夫救星」與其他車手、車手
    頭，甚或上手徐志瑋、「方哥」聯繫之事實。
  ⒎況查，被告於107年12月6日警詢時即自承，伊是詐欺集團之
    第二線車手，負責跟車手頭曾翊豪、余欣恣收受贓款再交給
    上游，另蔡鎮峰、周士凱是車手；伊有收到本件詐欺集團上
    游交付之工作機，伊微信暱稱確為「懦夫救星」等語（107
    年度偵字第12796號第11-14頁）。再者，被告陳昱穎於查獲
    時，查扣多數各家銀行金融卡、記帳紀錄等（扣押物品目錄
    表參照；107年度偵字第12196號卷第23-26頁），足見其除
    收受「2號」上繳之贓款外，亦有收受「提款卡」，被告辯
    稱其非懦夫救星亦無收受提款卡云云，顯無足採。辯護人為
    被告辯護稱係因曾翊豪之上手知悉曾翊豪持有車手所交付提
    款卡及密碼，會因私心而心存有僥倖，故交給信賴而不碰提
    款卡及不知悉密碼的被告云云，顯屬空言臆測，亦與卷內事
    證相悖，無足作為有利於被告之認定依據。
  ⒏稽諸上開說明，除足證被告確有使用微信暱稱「懦夫救星」
    參與本件詐欺集團運作外，且本件詐欺集團之運作模式，擔
    任「1號」如證人陳家輝、陳勇勳等人係分早晚班，早班是
    負責去現場撿卡、試卡並提款或銷毀無法提領之提款卡，晚
    班只負責提領；領完錢後即將卡片、贓款交給「2號」如曾
    翊豪、余欣恣等，由「2號」自提領之贓款扣除車手之薪資
    後將卡片及贓款等上繳給「3號」如陳昱穎，「3號」再自贓
    款取出「2號」應得之薪資後，再繳交給上游；之後「3號」
    會將仍可提領款項之提款卡下放給「2號」，由「2號」交付
    「1號」提領款項，以此循環提領贓款。
  ㈡關於被告參與本案詐欺行為之時間點，應係於107年9月間，
    是被告確有參與被害人戴阿娥遭詐騙之詐欺取財犯行：
  ⒈就本件戴阿娥自107年8月中旬起遭詐欺集團以3人以上共同冒
    用公務員名義詐騙因而交付華南銀行提款卡（000000000000
    ），嗣經詐欺集團成員取走並提領款項等情，業據告訴人戴
    阿娥於警詢中供述明確（108年度他字第323號卷第27-28、2
    9-30頁），並有卷附告訴人戴阿娥所申辦銀行帳戶存款交易
    明細、告訴人戴阿娥放置提款卡等地點照片、提領明細暨提
    領款項監視器錄影翻拍照片、彰化縣警察局溪湖分局埔心分
    駐所受理各類案件紀錄表、內政部警政署反詐騙紀錄表、受
    理詐騙帳戶通報警示簡便格式表、金融機構聯防機制通報單
    、受理刑事案件報案三聯單等在卷可稽（108年度他字第323
    號卷第31-35、47-51頁；108年度他字第244號卷第17-19頁
    ；107年度偵字第12174號卷第151-153、164-167、173-174
    頁），先予敘明。
  ⒉證人即本案車手陳勇勳於警詢中供述：依警方所提出之持告
    訴人戴阿娥上開華南銀行提款卡於自動付款設備提領款項之
    監視影像（107年度偵字第12174號卷第147頁；108年度他字
    第323號卷第47-51頁），其中編號6-22即自107年9月14日0
    時53分36秒開始至107年9月17日0時36分2秒提領款項之人是
    伊無誤；編號29-31即107年9月19日0時30分22秒至同日0時3
    2分26秒提領之人為陳家輝；上揭提款卡是曾翊豪、余欣恣
    跟伊約定時間、地點後交付的，伊領到錢之後，再跟曾翊豪
    約定交水地點，將錢交回給曾翊豪，曾翊豪會再上繳陳昱穎
    等語（108年度他字第323號卷第19-23頁；107年度偵字第12
    174號卷第146-148頁）。
  ⒊證人即本案車手陳家輝於警詢時供稱：陳勇勳在107年9月間
    邀伊加入本案詐欺集團，伊也曾經持陳勇勳交付之戴阿娥的
    提款卡及密碼於107年9月19日領款，領款後再將款項及贓款
    交回給陳勇勳；我也曾經見過「懦夫救星」，他代號是「3
    號」，是向代號「2號」之曾翊豪負責彙整當日所收贓款、
    存簿及提款卡之人，懦夫救星曾經拿交通費給我，他是駕駛
    舊款的黑色賓士；經指認後「懦夫救星」就是陳昱穎等語（
    107年度偵字第12174號卷第170頁）。
  ⒋證人即本案車手頭曾翊豪於偵訊中具結證述：車手陳勇勳確
    有於107年9月16日持被害人戴阿娥所有之華南銀行提款卡，
    在新竹市○○街000號華南銀行新竹分行提款機提領4筆款項，
    共計9萬9,000元（3筆各3萬元，1筆9,000元）後，將錢交給
    伊。上揭提款卡應該是在當天下午跟上手陳昱穎取得的；之
    後收水時，陳勇勳一併將提款卡在新竹市武陵路橋下返還給
    我，同日伊將錢跟提款卡再上繳給陳昱穎；之後陳家輝再於
    同年月19日在新竹市○○街000號華南銀行新竹分行從提款機
    提領3筆款項共計7萬元（2筆各3萬元，1筆1萬元）後，將錢
    及提款卡交給陳勇勳，陳勇勳再交給伊，伊仍然是將錢跟提
    款卡交給陳昱穎等語（107年度偵字第12174號卷第177-178
    頁）。
  ⒌稽諸上開說明，車手陳勇勳、陳家輝確有於107年9月間持告
    訴人戴阿娥之華南銀行提款卡提領贓款，陳勇勳證稱該提款
    卡為曾翊豪所交付，而其與陳家輝於自動付款設備提領戴阿
    娥金融帳戶內之款項後，均將款項併同提款卡上繳曾翊豪，
    曾翊豪則證述該提款卡為被告陳昱穎所交付，其所收回之贓
    款及提款卡亦係上繳被告陳昱穎，此等操作模式亦與上開所
    述本件詐欺集團運作模式相符，證人陳勇勳、陳家輝亦曾見
    聞證人曾翊豪將提款卡及贓款交予「懦夫救星」即被告陳昱
    穎。堪認被告於107年9月間即已加入本件詐欺集團之運作。
    被告陳昱穎雖辯稱107年9月間尚在生命事業公司上班，並提
    出在職服務證明書為憑，惟被告於107年9月間有無正職，與
    其是時是否參與本案詐欺集團無涉。至證人曾翊豪於偵訊中
    另改稱於107年9月間，其上手應為微信代號「小屁孩」之人
    ，而非被告云云，惟此除與證人陳家輝、陳勇勳所述不符外
    ，且證人曾翊豪前此未曾提及「小屁孩」之人，其扣案工作
    機之微信通訊軟體之聯絡人中，亦無「小屁孩」之人（107
    年度偵字第12174號卷第39、42頁），證人曾翊豪事後翻異
    前詞，難認與事實相符，不足作為有利於被告陳昱穎之認定
    依據。
  ㈢被告參與告訴人黃鈺筑、廖美怡、吳金妹、劉秀蓁、曾憲文
    之詐騙行為部分：
  ⒈就告訴人黃鈺筑、廖美怡、吳金妹、劉秀蓁、曾憲文等人因
    本件遭詐欺集團以三人以上共同冒用公務員名義詐騙因而交
    付金融帳戶存摺、提款卡及密碼，嗣遭詐欺集團成員持提款
    卡領取如上揭事實欄所示款項之事實，業據告訴人黃鈺筑、
    廖美怡、吳金妹、劉秀蓁、曾憲文等人於警詢時供述明確（
    107年度偵字第11300號卷第20-22、111-113、248-249、268
    頁；107年度他字第4012號卷第10-11頁；108年度他字第323
    號卷第27-30頁；107年度他字第3939號卷第9-16頁；南市警
    五偵卷第11-15頁；108年度偵字第1153號卷第36-38頁）。
    核與證人即同案被告曾翊豪、余欣恣、陳勇勳、陳家輝、蔡
    鎮峰、周士凱、陳思妤於警詢及偵訊時之陳述大致相符（南
    市警五偵字卷第1-10頁；107年度他字第4012號卷第3-4、6-
    8、39-44頁；108年度他字第177號卷第2-4頁；108年度他字
    第235號卷第22-25頁；108年度他字第243號卷第18-23頁；1
    08年度他字第171號卷第42-48頁；108年度他字第247號卷第
    4-17、28-29、46-49、54-58頁；108年度他字第277 號卷第
    15-18頁；108年度他字第323號卷第4-8、19-23、57-69頁；
    107年度他字第3781號卷第10-15頁；107年度他字第3799號
    卷第42-51頁；107年度他字第4013號卷第29-30頁；108年度
    他字第175號卷第2-4頁；107年度他字第4016號卷第26-30頁
    ；108年度他字第254號卷第50-60頁；107年度他字第3782號
    卷第42-45頁；108年度他字第277號卷第23-26頁；108年度
    偵字第740號卷第8-10頁；108年度偵字第1154號卷第4-8頁
    ；108年度偵字第1153號卷第4-9頁；107年度偵字第12174號
    卷第16-18頁、21-24、101-103、132-133、136-137、146-1
    48、168-170、177-178頁；107年度偵字第11300號卷第9-17
    、81-86、137-143、147-150、225-226、232-233、237-238
    、248-249頁；107年度偵字第12806號卷第8-21、109-112、
    121-126、132-134、151-154、157-162、167-173、194-196
    、198-202、204-207、209-212、233-237頁）；復有銀行提
    存款明細單、告訴人廖美怡所有之銀行帳戶存款交易明細、
    告訴人黃鈺筑所有之銀行帳戶存款交易明細、被告余欣恣所
    保管之帳冊1本及內頁翻拍相片、同案被告陳勇勳提款監視
    器翻拍相片、同案被告陳家輝提款監視器翻拍相片、同案被
    告周士凱與詐欺集團上游之對話紀錄翻拍相片、同案被告蔡
    鎮峰與「方哥」之對話紀錄翻拍相片、同案被告曾翊豪、余
    欣恣與詐欺集團上游之對話紀錄翻拍相片、新竹市警察局第
    二分局107年12月6日之搜索扣押筆錄1份、內政部警政署刑
    事警察局108年1月22日刑鑑字第1078024685號鑑定書、新竹
    縣政府警察局竹北分局搜索扣押筆錄、扣押物品目錄表、扣
    押物照片7張、贓物認領保管單、告訴人吳金妹所有上開郵
    局帳戶存摺封面影本暨交易明細資料、監視錄影畫面翻拍照
    片、叫車紀錄翻拍照片、ATM錄影畫面翻拍照片、告訴人劉
    秀蓁匯款資料、告訴人曾憲文匯款資料、同案被告蔡鎮峰提
    款明細、同案被告周士凱提款明細、提款監視器翻拍相片、
    告訴人劉秀蓁指認之現場照片、告訴人劉秀蓁所有之存摺封
    面及內頁明細影本1份、中華郵政股份有限公司107 年11月1
    2日儲字第1070251037號函覆劉秀蓁所有之帳戶歷史交易清
    單1份、合作金庫商業銀行開元分行107年11月15日合金開元
    字第1070004039號函覆劉秀蓁所有之帳戶歷史交易清單1份
    、曾憲文所有之中國信託商業銀行存款交易明細1 紙在卷可
    參（南市警五偵字卷第19-27、29-32、40-45頁；107年度他
    字第3939號卷第24、43-55頁；107年度他字第3986號卷第8
    頁背面至第9頁；108年度偵字第1153號卷第12-15頁；108年
    度偵字第1154號卷第34、43-46頁；107年度偵字第11300號
    卷第47、115-116、124-128、162-216頁；107年度偵字第12
    174號卷第33-35、42-94、152、173頁；107年度偵字第1279
    6號卷第21-26、72頁；107年度偵字第12806號卷第22-26頁
    、34-39、52頁）。並有扣案由蔡鎮峰分持告訴人黃鈺筑、
    廖美怡所有之中國信託商業銀行提款卡於自動付款設備所各
    自提領之11萬5千元（業由告訴人黃鈺筑、廖美怡領回）暨
    告訴人黃鈺筑、廖美怡所有之中國信託商業銀行提款卡、廖
    美怡所有之兆豐商業銀行帳號00000000000號帳戶、劉秀蓁
    所有之合作金庫銀行帳號000-0000000000000號帳戶之提款
    卡可資為憑。
  ⒉起訴意旨雖認被告於107年11月2日21時30分許，在新竹市經
    國路笑傲江湖KTV旁某檳榔攤附近，將上開「告訴人廖美怡
    」所有之中信銀行提款卡及密碼交予車手蔡鎮峰及周士凱，
    該2人再前往新竹市中正路中信銀行提款機，由蔡鎮峰提領1
    2萬元（分別於12時57分許提領2萬元，於13時4分許提領10
    萬元）後，再於同日22時許，前往新竹市自由路監理站橋下
    ，將該提款卡及12萬元現金交予車手頭曾翊豪及余欣恣，曾
    翊豪再將贓款上繳被告陳昱穎云云。而原審則認定被告於10
    7年11月2日某時許，在新竹市經國路笑傲江湖KTV旁某檳榔
    攤附近，將「告訴人黃鈺筑」所有之中信銀行金融卡及密碼
    交與蔡鎮峰及周士凱，該2人再前往新竹市中正路中信銀行
    提款機，由蔡鎮峰提領12萬元（12時57分許提領2萬元，13
    時4分許提領10萬元）後，同日16、17時許，在新竹縣○○市○
    ○街000號竹北活蝦本部門口，將該金融卡及12萬元現金交與
    曾翊豪及余欣恣，曾翊豪再將贓款上繳陳昱穎等情。惟查，
    證人周士凱於警詢中供稱：車手蔡鎮峰手上的中信銀行提款
    卡(帳號：000-000000000000；即告訴人黃鈺筑所申辦之金
    融帳戶提款卡)是「3號」（即被告陳昱穎）在107年11月2日
    臨時連絡我，叫我跟他拿卡片去提領，當時他跟我約在新竹
    市經國路笑傲江湖KTV門口拿卡，我就開車載著蔡鎮峰到笑
    傲江湖旁邊的全家等「3號」，到當天21時20到30分左右，
    他把車停在前面的吉星檳榔攤附近，下車走來交卡片給我，
    叫我跟蔡鎮峰把卡「拉到滿」，就是領到當日提領上限。蔡
    鎮峰拿到卡之後，就自己叫白牌計程車過去中正路的中國信
    託銀行領了12萬，我當時沒跟他一起去領。等蔡鎮峰用微信
    跟我講他領好錢了，我就跟他約在經國路二段158巷口的停
    車場碰面，再一起開我的車到新竹監理站路橋下的停車場，
    把這12萬跟卡片一並交給「曾翊豪」，這大概是107年11月2
    日22時30分到23時左右的事。之後當天晚上23時左右，「曾
    翊豪」又以微信傳「改加題」給我，意思是要我到竹北市的
    佳緹汽車旅館(新竹縣○○市○○路000○0號)跟他拿「工具」(指
    提款卡），之後我開我的車載著蔡鎮峰過去佳緹旁邊的加油
    站停好，走進曾翊豪房間，他就拿4張提款卡跟寫有密碼的
    便條紙給我們，要我們按照上面寫的金額把錢領出來。我就
    從佳緹汽車旅舘叫白牌計程車，跟蔡鎮峰一起到新竹市建中
    路的中信銀行領錢，之後就是當場被警方查獲了；其中的2
    張中信銀行提款卡（即告訴人黃鈺筑及廖美怡遭詐騙之中信
    銀行提款卡）在我們被查獲當天，警方當場扣押了，另外2
    張兆豐商銀、合作金庫的提款卡（分別為廖美怡、劉秀蓁所
    有）因為沒領到錢，當時警察沒有查扣，那2張卡片的被害
    人是誰我也不知道，目前是在我看守所的皮夾内等語（107
    年度第11300號卷第147-150頁）。而上開被告陳昱穎於新竹
    市經國路笑傲江湖KTV交付物品予周士凱之畫面，並經新竹
    市警察局第二分局調閱107年11月2日晚間新竹市經國路2段
    與國光街口之監視器錄影畫面（時間為21時40分許）並列印
    附於卷內可憑（107年度偵字第11300號卷第241-242頁），
    而被告於警詢中亦自承確曾於107年11月2日收受曾翊豪、余
    欣恣所交付之12萬元等語（107年度偵字第12796號卷第12-1
    3頁），是被告陳昱穎於107年11月2日21時40分許確有交付
    金融卡予周士凱、蔡鎮峰，其等亦有提領12萬元上繳予曾翊
    豪，曾翊豪再上繳予被告陳昱穎。本院查，依卷附告訴人廖
    美怡所申辦中信銀行金融帳戶之存款交易明細所示（107年
    度他字第3986號卷第9頁），此帳戶於107年11月2日12時57
    分5秒遭提領2萬元，13時4分52秒提領10萬元，則依此交易
    時間點，顯非被告陳昱穎於107年11月21時40分許將「告訴
    人廖美怡」之中信銀行帳戶提款卡交予車手周士凱、蔡鎮峰
    後，車手周士凱、蔡鎮峰之提領行為；再觀諸告訴人黃鈺筑
    所申辦中信銀行金融帳戶之存款交易明細所示（107年度偵
    字第12174號卷第35頁），顯示107年11月3日2時0分36秒、2
    時20分23秒，告訴人黃鈺筑之中信銀行金融帳戶分別被提領
    12萬元及11萬5千元，然再依車手蔡鎮峰提領前開告訴人黃
    鈺筑於中信銀行所申辦帳戶內之11萬5千元之提領明細表（1
    07年度偵字第11300號卷第47頁）所示，提領時間實際為107
    年11月3日0時40分，是上開告訴人黃鈺筑所申辦中信銀行金
    融帳戶之存款交易明細所示之提領時間應係帳務登載時間（
    2時20分23秒），而非正確提領時間（107年度偵字第12174
    號卷第35頁），惟依上開提領順序而言，仍可認定告訴人黃
    鈺筑所申辦中信銀行金融帳戶約於107年11月2日深夜，有提
    領1筆12萬元之當日領款最高額度，並於跨日後，因提領款
    項額度重新計算，又被提領11萬5千元，此等提款順序及額
    度，均與上開車手周士凱所述相符，顯見被告陳昱穎於107
    年11月2日21時40分許在新竹市經國路笑傲江湖KTV前，係將
    告訴人黃鈺筑所申辦中信銀行金融帳戶之提款卡交給車手周
    士凱、蔡鎮峰等，嗣蔡鎮峰提領12萬元後，於當日22時30分
    到23時許在新竹監理站路橋下的停車場將款項跟卡片一併交
    給曾翊豪，之後當晚稍後，曾翊豪又通知周士凱、蔡鎮峰前
    往竹北市的佳緹汽車旅館，曾翊豪再將周士凱、蔡鎮峰所交
    回之告訴人黃鈺筑所申辦中信銀行金融帳戶提款卡，併同陳
    昱穎所交付之廖美怡之中信銀行、兆豐銀行金融帳戶提款卡
    及告訴人劉秀蓁所申辦合庫金融帳戶提款卡交給周士凱、蔡
    鎮峰再次提領款項，嗣蔡鎮峰持黃鈺筑、廖美怡所申辦中信
    銀行金融帳戶提款卡分別提領11萬5千元後即遭查獲。是起
    訴意旨認定被告陳昱穎於107年11月2日21時30分許將「告訴
    人廖美怡」之中信銀行金融帳戶提款卡交給周士凱、蔡鎮峰
    ，由其等往新竹市中正路中信銀行提款機，由蔡鎮峰提領12
    萬元（分別於12時57分許提領2萬元，於13時4分許提領10萬
    元）後交給曾翊豪，及原判決所認定被告陳昱穎於107年11
    月2日21時30分許將告訴人黃鈺筑之中國信託商業銀行金融
    帳戶提款卡交給周士凱、蔡鎮峰，由其等往新竹市中正路中
    信銀行提款機，由蔡鎮峰提領「12萬元（分別於12時57分許
    提領2萬元，於13時4分許提領10萬元）」後交給曾翊豪，均
    非真實。
  ⒊另就告訴人劉秀蓁因遭詐騙而分別由車手周士凱、蔡鎮峰自
    郵局、合庫帳戶提領款項，並依序上繳車手頭曾翊豪、被告
    陳昱穎之金額，追加起訴書（附表一、二）及原判決（附表
    一）就本判決附表三編號8、10所示之提領款項未予認定、
    載明，惟觀諸卷附告訴人劉秀蓁所申辦郵局、合庫帳戶之交
    易明細暨提款監視器錄影翻拍畫面，經起訴書及原判決就附
    表三編號7、9所示，係認定車手周士凱所提領，復為周士凱
    坦認在卷，而附表三編號7-8、9-10之提領款項監視器畫面
    顯示均為同一人領款。先後提款時間相距甚短，僅約1分鐘
    ，提領地點亦均為新竹市○○區○○路0段00號之新竹三姓橋郵
    局，顯示提領該2筆款項之人同為周士凱無誤，起訴書及原
    判決就此部分未予認定、載明，顯有疏漏。至起訴書附表一
    編號7所認定由車手蔡鎮峰自告訴人劉秀蓁之合庫帳戶提領
    之款項為3筆2萬，1筆1萬，共計7萬元，而原判決附表一編
    號11亦認定車手蔡鎮峰提領共計7萬元，然漏載1筆「2萬元
    」之款項，附此敘明。至告訴人劉秀蓁主張尚有其他遭提領
    之款項（本院卷一第259-265頁），因起訴意旨未認定同為
    車手蔡鎮峰、周士凱所提領，且因卷內證據，「徐志瑋」、
    「方哥」所成立之詐欺集團組織，尚非僅有「陳昱穎-曾翊
    豪、余欣恣-周士凱、蔡鎮峰、陳思妤、陳勇勳、陳家輝」
    等，本院無從認定被告陳昱穎知悉尚有其他詐欺集團組織成
    員，且有犯意聯絡、行為分攤，依法尚不得認定被告陳昱穎
    亦應就告訴人劉秀蓁其他遭詐欺進而被提領之款項負責，併
    此敘明。
  ㈣被告對於車手頭曾翊豪收受各車手提領款項後，再上繳予伊
    之客觀行為不爭執，惟辯稱係於107年11月中旬始知悉所收
    取之款項為「詐騙贓款」，且不知悉詐欺集團機房成員係以
    冒用公務員名義為詐欺方法云云。惟查，共同實施犯罪行為
    之人，在合同意思範圍以內，各自分擔犯罪行為之一部，相
    互利用他人之行為，以達其犯罪之目的者，即應對於全部所
    發生之結果，共同負責。另按共同正犯之行為人已形成一個
    犯罪共同體，彼此相互利用，並以其行為互為補充，以完成
    共同之犯罪目的。故其所實行之行為，非僅就自己實行之行
    為負其責任，並在犯意聯絡之範圍內，對於他共同正犯所實
    行之行為，亦應共同負責，此即所謂「一部行為全部責任」
    之法理；又以目前遭破獲之電話詐騙集團之運作模式，多係
    由詐騙集團收集人頭通訊門號或預付卡之門號作為工作機，
    以供該集團彼此通聯，避免遭檢警調機關追蹤查緝，再由該
    集團機房成員以虛偽之情節詐騙被害人，於被害人因誤信受
    騙而依指示交付金融帳戶存摺、提款卡及密碼後，除繼續承
    襲先前詐騙情節，或繼續以延伸之虛偽事實詐騙該被害人，
    使該被害人能繼續匯入、交付更多款項外，並為避免被害人
    發覺受騙報警並避免集團上游遭緝獲，多於確認被害人已依
    指示提領現金或交付存摺、提款卡及密碼後，即迅速指派集
    團最下階之車手成員前往特定地點進行高風險撿拾存摺、提
    款卡，並以臨櫃提款或自動櫃員機領款等方式將詐得贓款即
    刻提領、取款；其餘成員則依序負責管理帳務或擔任居間聯
    絡之後勤人員。是依上開電話詐欺集團之運作模式，參照前
    述刑法共同正犯之規範架構，雖無證據證明被告曾直接以電
    話詐欺如事實欄所示之告訴人戴阿娥等人，然被告係擔任其
    中一環之收水工作而負責收取車手頭所上繳之金融卡及贓款
    ，再層轉給上游，亦或將所保管之提款卡再往下交付予車手
    頭再轉交給車手進行款項，所為實係該詐騙集團犯罪計畫不
    可或缺之重要環節。而共同正犯，在合同之意思內各自分擔
    犯罪行為之一部，相互利用他人之行為，以達其犯罪之目的
    者，即應對全部所發生之結果，共同負責。本案詐欺集團分
    工方式，如前所述，被告係於107年9月間即加入本件詐欺集
    團，並使用微信暱稱「懦夫救星」，而非使用真實姓名參與
    本件詐欺集團運作，而擔任「1號」即車手如證人陳家輝、
    陳勇勳等人係分早晚班，早班是負責去現場撿卡、試卡並提
    款或銷毀無法提領之提款卡，晚班只負責提領；早班所得領
    取之犯罪所得%數亦較晚班為高（早班為4-5%；晚班為3%）
    ；而「1號」領完錢後即將卡片、贓款交給「2號」如曾翊豪
    、余欣恣等車手頭，由「2號」自提領之贓款扣除車手之薪
    資後將卡片及贓款等上繳給「3號」即被告陳昱穎，「3號」
    再自贓款取出「2號」應得之薪資即提領贓款總額之1%及本
    身所得之薪資及提領總額之0.5%後，再依上游徐志瑋、「方
    哥」指示至特定地點交付予他人；之後「3號」即陳昱穎會
    再將可提領款項之提款卡下放給「2號」或「1號」，由「2
    號」交付「1號」提領款項，以此循環提領贓款。足見被告
    所參與之詐欺集團即有被告及與其接觸、聯繫之人包括徐志
    瑋、曾翊豪、余新恣、周士凱及上繳款項之上游人員等，而
    有3人以上，佐以如事實欄所示向戴阿娥等人施用詐術之其
    他詐欺集團成員，亦可證明此節。再者，詐騙集團為達其等
    共同犯罪目的，常以冒用政府機關或公務員名義、多人共同
    行使、以電信、網路等傳播方式同時或長期對社會不特定多
    數之公眾發送訊息等詐術手段，始能達其對廣大民眾詐騙牟
    利之集團犯罪目的，此正為刑法第339條之4加重詐欺取財罪
    應予加重處罰之立法目的，此亦均廣為媒體報導而為一般大
    眾所週知，本案被告以上開分工方式參與詐騙集團，則集團
    為達犯罪目的可能所為之前揭詐騙手段，自與其參與詐欺集
    團之共同犯罪意思範圍相符，被告就此亦難諉為不知，是被
    告明知此情，猶擔任收受贓款、提款卡之收水角色，與該集
    團之其他成員間彼此分工，足認其等係在合同意思範圍內，
    各自分擔犯罪行為之一部，並相互利用他人之行為，以達遂
    行犯罪之目的，且其成員已達3人以上，被告自應就其所參
    與前述各次詐欺集團成員對如事實欄所示戴阿娥等人所施用
    之詐術方法包括冒用公務員名義為之，以及各該詐欺取財犯
    行所生之全部犯罪結果共同負責。況如被告所辯，徐志瑋所
    委請收受者為賭資，何須以隱諱不明方式，多層接續受領，
    甚且依危險程度，即至特定地點與被害人直接接觸、撿拾被
    害人交付之提款卡暨將遭監視器攝得提領款項之人之臉部影
    像或身體特徵等之車手，危險層級較高，所領薪資即較車手
    頭為高，而車手頭需與車手聯繫，所得薪資亦優於擔任收水
    之人，此等情事均與常情相悖，被告本得輕易判斷徐志瑋所
    要求之作為，係要求從事違法行為，被告上開辯解，顯然不
    足採信。
  ㈤被告之選任辯護人雖為被告辯護稱：被告為「收水」行為之
    際，詐欺犯行早已既遂，自無從成立起訴書與原判決所認之
    詐欺罪，而應僅成立刑法第349條第2項搬運贓物罪云云。  
    惟集團通信詐財之犯罪模式須仰賴多人密切配合分工，共犯
    間高度協調皆具強烈之功能性色彩，犯罪結果之發生，並非
    取決於個別或部分共犯之單獨行為，而係連結嵌附於參與者
    各該分擔行為所形成之整體流程中。是其共犯之正犯性，在
    於共犯間之共同行為，方能實現整個犯罪計劃，即「一部行
    為全部責任」之共同犯罪歸責，將參與犯罪之共同正犯一體
    視之，祇要係出於實現犯罪之計畫所需而能發揮功能者，不
    論參與之環節，均具共同犯罪之正犯性，共同正犯所參與者
    ，乃犯罪之整體，已為犯罪計畫一部之「行為分擔」；又此
    類之犯罪結構係行為人施用詐術致使被害人陷於錯誤交付財
    物予他人得手之過程，雖被害人受騙匯付財物，已滿足詐欺
    罪之構成要件，犯罪即屬既遂，然犯罪行為終了應解為直至
    行為人或他人已取得穩固支配財物之地位，始符此類詐騙之
    特性。被告所為係收受車手頭上繳之贓款及提款卡，並再上
    轉予上游，令徐志瑋等足以取得穩固支配犯罪所得之地位，
    足見被告係在知悉多人詐騙脈絡之狀況下參與犯罪，尤知其
    角色分工暨係基於與徐志瑋、曾翊豪、余新恣、周士凱、蔡
    鎮峰、陳勇勳、陳家輝、陳思妤等人共同犯罪暨分層分工關
    係之認知，主觀當屬詐欺正犯而非收受贓款之正犯；辯護人
    以搬運贓物罪置辯即無足採。
  ㈥被告「參與」犯罪組織部分：
    依被告陳昱穎及證人曾翊豪、余欣恣、周士凱、蔡鎮峰、陳
    勇勳、陳家輝、陳思妤等人之上開關於犯罪行為分擔暨告訴
    人戴阿娥、黃鈺筑、廖美怡、劉秀蓁、吳金妹、曾憲文等人
    所述之遭詐欺之被害情節，可知被告就本件詐欺犯行所參與
    之團體，其成員均係以詐騙他人金錢獲取不法所得為目的，
    分別去電被害人佯稱係具公務員身分之人，以如事實欄所示
    方法施用詐術、撿拾被害人交付之存摺、提款卡，進而持提
    款卡提款項，上繳提款卡及贓款，嗣再下放提款卡繼續提款
    ，各層級成員上下聯繫、指派工作、領取卡片或擔任車手取
    款等，堪認其等所參與之集團，係透過縝密之計畫與分工，
    成員彼此間相互配合，由多數人所組成之於一定期間內持續
    以實施詐欺為手段而牟利，並具有完善結構之組織，屬3人
    以上，以實施詐術為手段，所組成具有持續性、牟利性之有
    結構性犯罪組織，是該詐欺集團，該當於組織犯罪防制條例
    第2條第1項所稱之犯罪組織，應堪認定。而被告依徐志瑋指
    示向車手頭曾翊豪收取贓款及提款卡後上繳予上游，再依徐
    志瑋指示，將尚得領款之提款卡交予曾翊豪轉交車手提領款
    項，被告參與本件詐欺集團之資金流（領款車手集團及水房
    ），分擔犯罪行為之一部，相互利用其他集團成員之行為，
    以達整體詐欺集團犯罪目的之實現，自屬組織犯罪防制條例
    第3條第1項後段所指「參與」犯罪組織之人，至為灼然。被
    告之辯護人為被告辯護稱本件詐騙集團人員無完善之結構設
    計，亦無內部階層嚴密控制，非組織犯罪防制條例所稱之犯
    罪組織云云，顯於法有違，尚無足採。
  ㈦被告對於事實欄二、所示之未經許可寄藏可發射子彈具有殺
    傷力之改造手槍犯行，自警詢起即坦承不諱（107年度偵字
    第12796號卷第17-18頁；原審108年度訴字第239號卷第240-
    241頁；原審108年度訴字第195號卷二第93頁；本院卷二第3
    13頁），復有改造手槍1支及具殺傷力之改造子彈12顆等物
    扣案足資佐證，而扣案槍彈經送請內政部警政署刑事警察局
    鑑定結果：送鑑手槍1支（槍枝管制編號：0000000000號）
    ，認係改造手槍，由仿半自動手槍製造之槍枝，換裝土造金
    屬槍管而成，擊發功能正常，可供擊發適用子彈使用，認具
    殺傷力；送鑑子彈13顆，認均係非制式子彈，由金屬彈殼組
    合直徑8.9mm金屬彈頭而成，採樣4顆試射：3顆，均可擊發
    ，認具殺傷力；1顆，雖可擊發，惟試射動能不足，認不具
    殺傷力（未經射試之非制式子彈9顆，辯護人及被告於審理
    中均不爭執其具有殺傷力；原審108年度訴字第195號卷二第
    93頁）等情，有內政部警政署刑事警察局108年1月22日刑鑑
    字第1078024685號鑑定書1份附卷足佐（見偵字第12796號卷
    第72頁），足認被告陳昱穎確於事實欄所示時、地受寄而
    保管藏放具有殺傷力之仿半自動手槍製造，換裝土造金屬槍
    管而成之改造手槍1支及具有殺傷力之改造子彈12顆等情無
    訛。被告陳昱穎上開任意性自白確與事實相符，堪予採信。
  ㈧按當事人、代理人、辯護人或輔佐人聲請調查之證據，法院
    認為不必要者，得以裁定駁回之。下列情形，應認為不必要
    ：待證事實已臻明瞭無再調查之必要者。刑事訴訟法第163
    條之2第1項、第2項第3款定有明文。本院審理時，檢察官聲
    請傳喚劉宗福及調閱臺灣新竹地方法院108年度訴字第692號
    劉宗福於108年9月間所犯三人以上共同冒用政府機關及公務
    員名義詐欺取財罪行之卷宗，欲證明劉宗福係將詐欺所得贓
    款交予被告，被告辯稱於107年9月間尚未加入詐欺集團等情
    不可採；另被告之辯護人則聲請傳喚證人蔡鎮峰到庭以釐清
    被告於本案詐欺犯行之行為分擔程度。惟證人劉宗福及蔡鎮
    峰經本院合法傳喚、拘提，均未到庭，且本院依上開卷證資
    料，已足資認定被告於107年9月間即參與本件詐欺集團組織
    ，並以微信暱稱「懦夫救星」之代號與其他詐欺集團成員聯
    繫收水、送水之行為分擔，被告更有收受及下放本件詐欺集
    團組織所取得之告訴人提款卡等情，是以檢察官及辯護人上
    開聲請調查證據事項，即無必要，併此敘明。
  ㈨綜上，被告確實有如事實欄所載參與犯罪組織、三人以上共
    同冒用公務員名義詐欺取財及未經許可寄藏可發射子彈具有
    殺傷力之改造手槍、子彈等犯行，被告就參與犯罪組織、三
    人以上共同冒用公務員名義詐欺取財及洗錢等犯行之辯解，
    要屬事後卸責之詞，均無足採。本案事證明確，被告所為本
    案犯行均堪予認定。
四、論罪
  ㈠事實欄㈠㈡㈢㈣㈤㈥部分：
  ⒈核被告就事實欄㈠所為，係犯組織犯罪防制條例第3條第1項
    後段之參與犯罪組織罪、刑法第339條之4第1項第1、2款三
    人以上共同冒用公務員名義詐欺取財罪、同法第339條之2第
    1項之不正利用自動付款設備詐取財物罪；就事實欄㈡至㈥所
    為則均係犯刑法第339條之4第1項第1、2款之三人以上共同
    冒用公務員名義詐欺取財罪、同法第339條之2第1項之不正
    利用自動付款設備詐取財物罪。
  ⒉被告就本件各次三人以上共同冒用公務員名義詐欺取財罪、
    不正利用自動付款設備詐取財物罪，除均與徐志瑋、「方哥
    」、曾翊豪、余欣恣有犯意聯絡及行為分擔，另就事實欄㈠
    部分尚與陳勇勳、陳家輝；就事實欄㈡、㈢、㈣、㈤部分（㈡、
    ㈢均包含㈤後段之提領款項行為）尚與蔡鎮峰、周士凱；就
    事實欄㈥部分尚與陳思妤等人所各自組成之詐欺集團成員間
    各有犯意聯絡及行為分擔，均為共同正犯。
  ⒊本件詐欺集團成員對於事實欄㈠㈡㈣㈤㈥所示戴阿娥、黃鈺筑、
    曾憲文、劉秀蓁、吳金妹等施行詐術後，致其等分別陷於錯
    誤而交付提款卡；而上開各次詐欺犯行之提款車手點雖有多
    次提領，亦係詐欺集團機房成員以同一事由施詐取得各被害
    人之提款卡後，由各次提款車手分次提款，並均在密接時間
    、地點提領款項後層層上繳回詐欺集團，先後侵害同一被害
    人之財產法益，均屬單一行為之接續進行，各應依接續犯論
    以包括之一罪。
  ⒋想像競合之說明：
    參與組織罪與事實欄㈠之三人以上共同冒用公務員名義詐欺
    取財罪、不正利用自動付款設備詐取財物罪：
  ⑴組織犯罪防制條例所稱之參與犯罪組織，指加入犯罪組織成
    為組織之成員，而不問參加組織活動與否，犯罪即屬成立，
    至其行為是否仍在繼續中，則以其有無持續參加組織活動或
    保持聯絡為斷。若組織成員在參與行為未發覺前自首，或長
    期未與組織保持聯絡亦未參加活動等事實，足以證明其確已
    脫離犯罪組織者，即不能認其尚在繼續參與（司法院釋字第
    556號解釋文參照）。準此，參與犯罪組織，在性質上屬於
    行為繼續之繼續犯，殆無疑義。
  ⑵行為人著手於犯罪之實行，發生構成要件之結果後，倘行為
    人仍以其意志控制犯罪行為之繼續進行，直至行為終了，犯
    罪始行終結者，謂之「繼續犯」（如刑法第302條第1項之妨
    害自由罪），此與構成要件結果發生，犯罪即為既遂且亦同
    時終結，僅法益侵害狀態仍然持續之「狀態犯」（如刑法第
    277條第1項之傷害罪）有別。而繼續犯之行為人在犯罪行為
    繼續進行中，倘又實行其他犯罪行為，致數行為之部分行為
    兩相重疊時，該數行為在法律上究應如何評價，學說上見解
    紛歧。雖論者有謂祇須數行為之主要部分重疊，即應視為單
    一行為，而論以想像競合犯云云；惟單純藉由部分行為之重
    疊，尚不足以評價為單一行為，必也繼續犯之行為自始即以
    之為實行其他犯罪行為之手段或前提；或其他犯罪之實行，
    在於確保或維護繼續犯之狀態，始得評價為單一行為，而有
    想像競合犯之適用。倘非如此，或其他犯罪之實行係另起犯
    意，利用原繼續犯之狀態而為，均難評價為單一行為；應認
    係不同之數行為，而以數罪論處，最高法院102年度台上字
    第310號判決意旨同此。而組織犯罪防制條例係藉由防制組
    織型態之犯罪活動為手段，以達成維護社會秩序、保障人民
    權益之目的，乃於該條例第3條第1項前段與後段，分別對於
    「發起、主持、操縱、指揮」及「參與」犯罪組織者，依其
    情節不同而為處遇，行為人雖有其中一行為（如參與），不
    問其有否實施各該手段（如詐欺）之罪，均成立本罪。然在
    未經自首或有其他積極事實，足以證明其確已脫離或解散該
    組織之前，其違法行為，仍繼續存在，即為行為之繼續，而
    屬單純一罪，至行為終了時，仍論為一罪。又刑法上一行為
    而觸犯數罪名之想像競合犯存在之目的，在於避免對於同一
    不法要素予以過度評價。自然意義之數行為，得否評價為法
    律概念之一行為，應就客觀構成要件行為之重合情形、主觀
    意思活動之內容、所侵害之法益與行為間之關連性等要素，
    視個案情節依社會通念加以判斷。刑法刪除牽連犯之規定後
    ，原認屬方法目的或原因結果，得評價為牽連犯之二犯罪行
    為間，如具有局部之同一性，或其行為著手實行階段可認為
    同一者，得認與一行為觸犯數罪名之要件相侔，依想像競合
    犯論擬。倘其實行之二行為，無局部之重疊，行為著手實行
    階段亦有明顯區隔，依社會通念難認屬同一行為者，應予分
    論併罰。因而，行為人以一參與詐欺犯罪組織，並分工加重
    詐欺行為，同時觸犯參與犯罪組織罪及加重詐欺取財罪，雖
    其參與犯罪組織之時、地與加重詐欺取財之時、地，在自然
    意義上非完全一致，然二者仍有部分合致，且犯罪目的單一
    ，依一般社會通念，認應評價為一罪方符合刑罰公平原則，
    應屬想像競合犯，如予數罪併罰，反有過度評價之疑，實與
    人民法律感情不相契合，最高法院107年度台上字第1066號
    判決意旨亦同此。
  ⑶另學理上所指「夾結效果理論」，係指行為人著手於繼續犯
    性質之犯罪，並持續至行為終了前之繼續情況中，另有實行
    「二個」以上之其他犯罪，而該貫穿之繼續行為，其不法內
    涵係全部犯罪中最重者，則在所犯數罪中，該重罪之繼續犯
    同時與其他數個彼此未有競合關係之輕罪，因為輕罪已被重
    罪夾結，而應一併依想像競合犯之例處斷。反之，倘該繼續
    犯之不法內涵較之被夾結之其他犯罪為輕，基於法益保護之
    範圍，應去除其夾結效果而構成其例外。
  ⑷本件被告參與徐志瑋、「方哥」等人組成以詐術為目的之犯
    罪組織，擔任收水、送水之人員，且於加入後依指示收送如
    事實欄㈠至㈥所示款項。揆諸上揭說明，被告參與之詐欺集
    團係一以詐術為手段，具有持續性、牟利性之有結構性組織
    ，而構成組織犯罪防制條例第3條第1項後段之參與犯罪組織
    罪，與其參與犯罪組織後之首次詐欺犯行即事實欄㈠所示三
    人以上共同冒用公務員名義詐欺取財罪、不正利用自動付款
    設備詐取財物罪行為間具有局部同一性，而有想像競合犯關
    係，應從一重論以三人以上共同冒用公務員名義詐欺取財罪
    。另就事實欄㈡至㈥所示之三人以上共同冒用政府機關及公
    務員名義詐欺取財罪、不正利用自動付款設備詐取財物罪，
    亦有想像競合犯關係，均應從一重論以三人以上共同詐欺取
    財罪。  
  ⒌起訴意旨就犯罪事實㈡所示之「被告於107年11月2日晚間9時
    40分許，將告訴人黃鈺筑所有之中信銀行提款卡及密碼交予
    蔡鎮峰及周士凱，該2人隨即持之前往新竹市中正路某中信
    銀行內，由蔡鎮峰於自動櫃員機款自黃鈺筑上開中信銀行帳
    戶提領12萬元」暨就告訴人劉秀蓁因本件被告所屬詐欺集團
    成員之詐騙，而遭車手蔡鎮峰、周士凱持提款卡提領之款項
    ，未能就附表三編號8、10之2筆款項併予起訴，惟此等犯罪
    事實與檢察官原起訴、追加起訴之事實具有接續犯實質上一
    罪之關係，基於審判不可分原則，同為起訴效力所及，本院
    仍得併予審理。
  ㈡事實欄部分
  ⒈按槍砲彈藥刀械管制條例第8條第4項，係將「持有」與「寄
    藏」為分別之處罰規定，而寄藏與持有，均係將物置於自己
    實力支配之下，僅寄藏必先有他人之持有行為，而後始為之
    受「寄」代「藏」而已，故受人委託代為保管，其保管之本
    身，亦屬持有，惟此持有係受寄之當然結果，在法律上應就
    寄藏行為為包括之評價，不應另就持有行為予以論罪，有最
    高法院74年台上字第3400號判例、95年度台上字第3978號判
    決意旨足資參照。經查，被告陳昱穎於審理中就扣案之槍彈
    供稱：槍彈係徐志瑋託人交給其保管，之後會取回等語（本
    院195號卷第92至93頁），堪認被告實力支配前開扣案具殺
    傷力之槍彈應非為自己而占有管領，而係為他人而占有管領
    ，核屬寄藏之行為態樣。又按未經許可，無故持有槍、彈罪
    ，其持有之繼續為行為之繼續，至持有行為終了時，均論為
    一罪，不得割裂，亦有最高法院90年度台上字第3270號裁判
    要旨可資參照。
  ⒉核被告陳昱穎就事實欄所為，係犯槍砲彈藥刀械管制條例第
    8條第4項之未經許可寄藏可發射子彈具有殺傷力之改造手槍
    罪及同條例第12條第4項之非法寄藏子彈罪。又被告陳昱穎
    寄藏而持有扣案之改造手槍及子彈，其持有行為為寄藏行為
    所吸收，不另論罪。又被告自107年11月起至同年12月6 日
    止，寄藏前開槍彈之行為，為繼續犯，應論以單一之寄藏行
    為。次按未經許可寄藏槍砲彈藥刀械等違禁物，所侵害者為
    社會法益，如寄藏之客體種類相同（同為手槍，或同為子彈
    者），縱令持有之客體有數個（如數支手槍、數顆子彈），
    仍為單純一罪，不發生想像競合犯之問題，最高法院96年度
    台上字第6417號裁判意旨足資參照。是被告未經許可，同時
    非法寄藏具殺傷力之非制式子彈12顆部分，應僅成立單純一
    非法寄藏子彈罪，不以其所寄藏具有殺傷力之子彈數量為複
    數而成立數罪。又被告陳昱穎基於同一取得槍枝及子彈之犯
    意，同時寄藏而持有上開具殺傷力之改造手槍及子彈，係以
    一行為同時觸犯未經許可寄藏可發射子彈具有殺傷力之改造
    手槍罪及未經許可寄藏具有殺傷力之子彈罪，為想像競合犯
    ，應依刑法第55條前段之規定，從一重之未經許可寄藏可發
    射子彈具有殺傷力之改造手槍罪處斷。又被告陳昱穎係為他
    人寄藏本案扣案之具殺傷力槍彈，而非為自己持有該等槍彈
    乙節，業已認定如上，公訴意旨認被告陳昱穎所為係犯同條
    例第8條第4項之未經許可持有具有殺傷力之改造手槍罪及同
    條例第12條第4項之未經許可持有子彈罪，容有未洽，惟其
    基礎社會事實同一，且起訴法條相同，僅其行為態樣有所不
    同，迭經原審及本院於審理期日告知被告前揭罪名及所為屬
    寄藏之犯罪事實（原審108年度訴字第195號卷第93頁；本院
    卷二第312-313頁），而無礙於被告防禦權之行使，本院自
    應予以審理，且無庸變更起訴法條，併予敘明。
  ⒊按刑法第62條規定，對於未發覺之罪自首而受裁判者，得減
    輕其刑，但有特別規定者，依其規定。又槍砲彈藥刀械管制
    條例第18條第1項前段規定，犯本條例之罪自首，並報繳其
    持有之全部槍砲、彈藥、刀械者，減輕或免除其刑，此為刑
    法第62條但書所示之特別規定，自應優先適用（最高法院91
    年度台上字第615號判決意旨參照）。經查證人即執行搜索
    之警員王新弘於本院審理時證稱：當天在現場執行拘提被告
    之理由是詐欺，復經被告同意後附帶搜索被告之車輛，正在
    搜後車箱時，有問被告是否還有什麼東西，當下沒有預期亦
    不知道現場有槍彈，是被告跟我們說「還有那隻」（臺語）
    ，我才搜出系爭扣案槍彈等語（本院卷二第141-145頁），
    足認被告確係在未被有偵查犯罪職權之機關或公務員知悉其
    本案持有槍、彈犯行前，即向承辦員警王新弘自首坦承犯行
    ，並報繳其持有之全部槍彈供警扣案，堪認其已符合上開槍
    砲彈藥刀械管制條例第18條第1項前段所定減輕或免除其刑
    之要件。然參酌被告持有槍彈之數量、期間等犯罪情節，及
    其犯罪對社會治安之危害與其自首報繳所能防止槍彈氾濫之
    程度暨明知承辦員警於拘提過程中係合法附帶搜索，且將被
    告帶返警局時亦經被告自願簽署自願受搜索同意書，仍於審
    理過程中抗辯非法搜索，嗣經警員王新弘到庭證述此節後，
    始不再抗辯等情狀，認尚不足以免除其刑，僅得減輕其刑。
  ⒋又按刑法第59條規定犯罪之情狀顯可憫恕，認科以最低度刑
    仍嫌過重者，得酌量減輕其刑。其所謂「犯罪之情狀」，與
    同法第57條規定科刑時應審酌之一切情狀，並非有截然不同
    之領域，於裁判上酌減其刑時，應就犯罪之一切情狀，予以
    全盤考量，審酌其犯罪有無可憫恕之事由，以為判斷。查，
    被告陳昱穎寄藏本件槍彈之期間非長（約1個月）即為警查
    獲，且僅係因代徐志瑋保管，從未持以外出使用，是對社會
    治安亦未構成相當之威脅，是其犯罪情節，對他人生命、身
    體、自由、財產等法益所生危害程度顯然尚低；並考量被告
    坦承此部分犯行，態度尚可，而被告所犯非法寄藏可發射子
    彈具有殺傷力之改造手槍罪，法定最輕本刑為3年以上有期
    徒刑，與其犯罪情節相較，容有「情輕法重」之憾，客觀上
    足以引起社會上一般人之同情，顯有堪予憫恕之處，因而認
    縱處以法定最低刑度猶嫌過重，爰依刑法第59條之規定，酌
    量減輕其刑，並依法遞減其刑。
  ㈢被告就犯罪事實㈠至㈥及各次犯行，其中就詐騙黃鈺筑等6人
    之犯行，所詐騙對象、施用詐術之時間及方式等節，既均有
    別，亦屬侵害不同被害人之財產法益，復就所犯未經許可寄
    藏可發射子彈具有殺傷力之改造手槍罪，均犯意各別，行為
    互殊，應予分論併罰。
五、撤銷改判之理由：
    原審經調查後，以被告坦承犯行，且犯罪事證明確，予以論
    罪科刑，固非無見。惟查：⒈就犯罪事實㈠之對被害人戴阿
    娥詐欺部分，未就卷內全部證據資料詳予勾稽，遽為被告無
    罪之諭知，於法顯有未合；復因此未與同案被告徐志瑋、「
    方哥」、曾翊豪、余欣恣、陳勇勳、陳家輝論以共同正犯，
    同有未合。⒉就犯罪事實㈡所示，依卷證資料所示，被告係
    於107年11月2日晚間9時40分許，將告訴人黃鈺筑所有之中
    信銀行提款卡及密碼交予蔡鎮峰及周士凱，該2人隨即持之
    前往新竹市中正路某中信銀行內，由蔡鎮峰於自動櫃員機款
    自黃鈺筑上開中信銀行帳戶提領12萬元，並於同日23時前在
    新竹監理站路橋下交付予曾翊豪，原審認定被告於「107年1
    1月2日某時」，將告訴人黃鈺筑所有之中信銀行提款卡及密
    碼交予蔡鎮峰及周士凱，嗣由蔡鎮峰於12時57分、13時4分
    接續提領2萬元、10萬元，惟此提領之時間及金額，係告訴
    人廖美怡所申辦之中信銀行帳戶之提領紀錄，並非告訴人黃
    鈺筑之中信銀行帳戶提領紀錄，原判決上開認定與卷內事證
    不符，亦有未合；⒊就犯罪事實㈤告訴人劉秀蓁因本件被告
    所屬詐欺集團成員之詐騙，而遭車手蔡鎮峰、周士凱持提款
    卡提領之款項，尚包含附表三編號之8、10之2筆款項，原判
    決漏未依卷證資料認定，同有未合；⒋就被告參與本件詐欺
    集團之運作，其中就如事實欄所示6次犯行（被告尚有其他
    加重詐欺取財犯行，見本院被告前案紀錄表），被告自陳所
    獲取之報酬為各件所收款項之0.5%（被告另陳述犯案期間所
    受領之報酬約15萬元，依此計算被告收受之詐欺贓款高達3
    千萬元〈150,000÷0.5%〉，遠高於本件所收詐欺贓款），依此
    認定被告各次所為詐欺取財之犯罪所得應如後述沒收部分所
    計算之犯罪所得，原判決未予勾稽、核算，逕以被告自陳本
    件犯罪所得為15萬元予以宣告沒收，非屬適法。⒌被告本件
    就事實欄㈠至㈥各次加重詐欺行為，依各告訴人所述，詐欺
    集團機房人員均係誆稱為法院人員、檢察官、書記官、警官
    、偵查佐等，即係冒用公務員名義詐欺取財，原判決逕認尚
    有「冒用政府機關名義」，同有未洽。⒍就被告所犯之未經
    許可寄藏可發射子彈具有殺傷力之改造手槍罪，有自首之適
    用，原審未依自首規定減輕其刑，容有未洽。檢察官上訴指
    摘原判決就事實欄㈠被告被訴參與詐欺集團，對告訴人戴阿
    娥為加重詐欺犯行諭知無罪不當，為有理由；另被告上訴主
    張所犯未經許可寄藏可發射子彈具有殺傷力之改造手槍罪，
    有自首之適用，同有理由，已如前述；被告上訴另主張本件
    所為加重詐欺取財犯行，加入時間為「107年10月間」，「
    微信暱稱非懦夫救星」、且無「收受曾翊豪交付之提款卡暨
    再轉交提款卡給車手頭或車手」之行為分擔、「直至107年1
    1月間始知悉所收受之款項為詐欺贓款」等，均無足採，業
    經本院論駁如前，其此部分上訴無理由。惟原判決既有上揭
    其他未洽之處，已屬無可維持，自應由本院予以撤銷改判。
六、科刑及沒收之說明
  ㈠爰審酌被告正值壯年，非無工作能力賺取所需，然不知守法
    慎行以正道取財，竟為圖暴利參與詐欺犯罪組織，且依照該
    集團之計畫而分擔部分犯行，與其他詐欺集團成員共同冒用
    公務員名義，詐騙無辜告訴人之金錢，侵害告訴人之財產法
    益，另衡酌本件詐欺被害人共計6位，且其等各自受損金額
    如事實欄㈠至㈥所示，被告則獲得各次詐騙款項之0.5%之犯
    罪所得，所為助長原已猖獗之詐騙歪風，所為非是，應予嚴
    厲非難；又無故寄藏具有殺傷力之改造手槍及子彈，對社會
    治安及人身安全造成威脅，併考量其寄藏時間，所為實不足
    取；另考量其於原審除告訴人戴阿娥遭詐欺取財部分外，其
    餘所犯加重詐欺行為均坦認犯罪，嗣因刑度未能如意而提起
    上訴，並爭辯加重詐欺犯行之起始時間及參與內容之犯後態
    度；暨衡酌被告為高中肄業之教育程度，曾經從事殯葬業禮
    儀師，與母親、妻子、1名孩子同住之家庭生活狀況；又被
    告於原審審理時同意將其扣案賣車所得尾款其中20萬元，於
    發還時賠償被害人曾憲文，有原審審理筆錄在卷可佐（原審
    108年度訴字第195號卷二第99頁，此部分於案件確定執行時
    ，由執行檢察官依法處理，故迄今尚未實質賠償）之本案賠
    償狀況；另考量本案犯罪動機、目的、情節、手段等一切情
    狀，就被告所犯如事實欄㈠至㈥及之各次犯行，分別量處如
    附表一編號一至七「罪名、宣告刑及沒收」欄所示之刑，並
    定其應執行之刑如主文第2項所示。
  ㈡沒收部分：
  ⒈犯罪所得，屬於犯罪行為人者，沒收之，前二項之沒收，於
    全部或一部不能沒收或不宜執行沒收時，追徵其價額，刑法
    第38條之1第1項前段、第3項分別定有明文。又共同犯罪，
    其所得之沒收，應就各人分得之數為之，若犯罪所得財物已
    分配，應依認定之各人實際分得部分諭知沒收（最高法院10
    6年度台上字第2963號判決意旨參照）；而共同犯罪行為人
    之組織分工及不法所得，未必相同，特別是集團性或重大經
    濟、貪污犯罪，彼此間犯罪所得分配懸殊，其分配較少甚或
    未受分配之人，如仍應就全部犯罪所得負連帶沒收之責，超
    過其個人所得之剝奪，無異代替其他犯罪參與者承擔刑罰，
    顯失公平。故共同犯罪，其所得之沒收，應就各人分得之數
    為之（最高法院104年度第13次刑事庭會議決議、104年度台
    上字第3935號判決意旨參考）。經查，被告於警詢中即自承
    其犯罪所得為各次提領款項之0.5%（108年度他字第177號卷
    第12頁），而被告於原審審理時供稱：扣案之80萬6,000 元
    ，其中44萬5,000元是要交給上手「小方」，其餘之36萬1,0
    00元係其於107年11月出售名下車牌號碼000-0000號賓士車
    之尾款等語（原審185年度訴字第195號卷第94頁），是扣案
    之詐欺贓款44萬5,000元，是被告所參與之詐欺集團組織之
    車手持提款卡，自帳戶內提領後尚未繳回其上手，此部分雖
    屬被告參與詐欺集團組織後之詐欺犯罪所得，惟被告於107
    年12月6日遭檢警拘捕到案，而本件經檢察官起訴、追加起
    訴之犯罪事實，係被告自107年9月至107年11月17日間之加
    重詐欺犯行，被告所收之詐欺犯罪贓款，除事實欄㈤後段所
    示於107年11月3日0時40分、41分，由車手蔡鎮峰、周士凱
    持告訴人黃鈺筑、廖美怡之中信銀行提款卡，於自動櫃員機
    自黃鈺筑、廖美怡之中信銀行帳戶各提領115,000元，共23
    萬元，經警當場查獲，所扣得之犯罪所得業經發還黃鈺筑、
    廖美怡，而未及交由車手頭曾翊豪上繳給負責收水之被告，
    被告自無法再依指示上繳上游，此部分被告尚未領取報酬外
    ，其餘均經本院認定被告收水後自行依贓款總額扣除應收取
    之報酬後，經徐志瑋指示前往特定地點轉交予詐欺集團其他
    成員。故依本件犯罪事實所示，被告各次取得之報酬如下：
    ㈠部分，告訴人戴阿娥之被害金額為169,000元（99,000+70
    ,000＝169,000元），被告之犯罪所得為845元（169,000*0.5
    %）；㈡部分，告訴人黃鈺筑之被害金額為12萬元，被告之
    犯罪所得為600元（120,000*0.5%）；㈢部分，告訴人廖美
    怡之被害金額為115,000元（事實欄㈤後段參照），被告尚
    未取得犯罪所得，已如前述；㈣部分，告訴人曾憲文之被害
    金額共為932,100元（見附表二），被告之犯罪所得為4,660
    元（932,100*0.5%）；㈤部分，告訴人劉秀蓁之被害金額為
    865,000元（見附表三），被告之犯罪所得為4,325元（865,
    000*0.5%）；㈥部分，告訴人吳金妹之被害金額為292,000
    元，被告之犯罪所得為1,460元（292,000*0.5%）。雖均未
    據扣案，仍應依刑法第38條之1 第1項、第3項之規定，予以
    宣告沒收，於全部或一部不能沒收或不宜執行沒收時，追徵
    其價額。另被告於警詢時雖自陳：其就上開犯罪事實之報酬
    為15萬元等語（107年度偵字第12806號卷第183頁），惟此
    計算被告收受之詐欺贓款至少高達3千萬元〈15萬元÷0.5%〉，
    然除未扣案外，亦與本院前開認定之金額不符，不得逕予認
    定均屬「本案」犯罪所得，自不得宣告沒收扣案。除上述之
    外，扣案之詐欺贓款44萬5,000元，同無法認定係「本案」
    之犯罪所得，亦不得宣告沒收，惟依被告之前案紀錄表，被
    告尚有累累詐欺取財犯行，前開扣案金錢除販賣車輛之尾款
    外，應係其另共犯詐欺取財犯行之犯罪不法所得及重要證據
    ，而此部分既尚待偵查起訴或法院審理，為保全該證據及日
    後可能之沒收程序，上開扣案現金，雖於本案不予宣告沒收
    ，亦不得逕行發還上開被告，併予敘明。
  ⒉次按違禁物，不問屬於犯罪行為人與否，沒收之；供犯罪所
    用、犯罪預備之物或犯罪所生之物，屬於犯罪行為人者，得
    沒收之。但有特別規定者，依其規定；宣告前二條之沒收或
    追徵，有過苛之虞、欠缺刑法上重要性、犯罪所得價值低微
    ，或為維持受宣告人生活條件之必要者，得不宣告或酌減之
    ，刑法第38條第1項、第2項、第38條之2第2項分別定有明文
    。查扣案之仿半自動手槍製造之槍枝，換裝土造金屬槍管而
    成之改造手槍1支（槍枝管制編號0000000000號），經送鑑
    定結果具有殺傷力等情，業經說明如前，依槍砲彈藥刀械管
    制條例之規定不得持有，上開改造手槍1支自屬違禁物，故
    不問屬於被告與否，應依刑法第38條第1項規定宣告沒收。
    又扣案未試射但具殺傷力之非制式子彈9顆，亦屬違禁物，
    故不問屬於被告與否，同應依刑法第38條第1 項規定宣告沒
    收；其餘之具殺傷力之非制式子彈3顆，經鑑定試射後已喪
    失子彈之效用，不復具有違禁物之性質，已非違禁物，其沒
    收亦欠缺刑法上之重要性，爰均不予宣告沒收，亦附此敘明
    。
  ⒊此外，如附表四所示之物，卷內無證據顯示與被告本件前揭
    各該加重詐欺犯行有何關連性，爰均不予宣告沒收。
七、不宣告強制工作之說明：
    修正前組織犯罪防制條例，對發起、主持、操縱、指揮或參
    與集團性、常習性及脅迫性或暴力性犯罪組織者，應於刑後
    強制工作之規定，經司法院釋字第528號解釋尚不違憲；嗣
    該條例第2條第1項所稱之犯罪組織，經二次修正，已排除原
    有之「常習性」要件，另將實施詐欺手段之具有持續性或牟
    利性之有結構性組織，納入本條例適用範圍，並對參與犯罪
    組織之行為人，於第3條第1項後段但書規定「參與情節輕微
    者，得減輕或免除其刑」。惟同條第3項仍規定「應於刑之
    執行前，令入勞動場所，強制工作，其期間為三年」，而未
    依個案情節，區分行為人是否具有反社會的危險性及受教化
    矯治的必要性，一律宣付刑前強制工作3年。然則，衡諸該
    條例所規定之強制工作，性質上原係對於有犯罪習慣，或因
    遊蕩、懶惰成習而犯罪者，所為之處置，修正後該條例既已
    排除常習性要件，從而，本於法律合憲性解釋原則，依司法
    院釋字第471號關於行為人有無預防矯治其社會危險性之必
    要，及比例原則等與解釋意旨不相衝突之解釋方法，為目的
    性限縮，對犯該條例第3條第1項之參與犯罪組織罪者，視其
    行為之嚴重性、表現之危險性、對於未來行為之期待性，以
    及所採措施與預防矯治目的所需程度，於有預防矯治其社會
    危險性之必要，且符合比例原則之範圍內，由法院依該條例
    第3條第3項規定，一併宣告刑前強制工作（最高法院108年
    度台上大字第2306號裁定意旨參照）。本見被告雖參與犯罪
    組織，擔任收水工作，但原有正當工作，且所參與之加重詐
    欺犯罪僅6次，所分得之款項亦不高，基於比例原則，應認
    無宣告強制工作之必要，附此敘明。
參、不另為無罪之諭知部分：    
一、公訴意旨另以：被告陳昱穎於107年11月2日21時30分許，在
    新竹市經國路笑傲江湖KTV旁某檳榔攤附近，將廖美怡所有
    之中信銀行提款卡及密碼交予蔡鎮峰及周士凱，該2人再前
    往新竹市中正路中信銀行提款機，由蔡鎮峰提領12萬元（分
    別於12時57分許提領2萬元，於13時4分許提領10萬元）後，
    於同日22時許，前往新竹市自由路監理站橋下，將該提款卡
    及12萬元現金交予曾翊豪及余欣恣，曾翊豪再將贓款上繳陳
    昱穎。因認此部分被告陳昱穎亦涉犯組織犯罪條例第3條第1
    項後段之參與犯罪組織罪、刑法第339條之4第1項第1、2款
    之三人以上共同冒用公務員名義詐欺取財罪、第339條之2第
    1項之不正利用自動付款設備詐取財物罪云云。
二、惟查，如前所述，依證人周士凱於警詢中供稱：車手蔡鎮峰
    手上的中信銀行的提款卡(帳號：000-000000000000；即告
    訴人黃鈺筑所申辦之金融帳戶提款卡)是「3號」（即被告陳
    昱穎）在107年11月2日臨時連絡我，叫我跟他拿卡片去提領
    ，當時他跟我約在新竹市經國路笑傲江湖KTV門口拿卡，我
    就開車載著蔡鎮峰到笑傲江湖旁邊的全家等「3號」，到當
    天21時20到30分左右，他把車停在前面的吉星檳榔攤附近，
    下車走來交卡片給我，叫我跟蔡鎮峰把卡「拉到滿」，就是
    領到當日提領上限。蔡鎮峰拿到卡之後，就自己叫白牌計程
    車過去中正路的中信銀行領了12萬，我當時沒跟他一起去領
    。等蔡鎮峰用微信跟我講他領好錢了，我就跟他約在經國路
    二段158巷口的停車場碰面，再一起開我的車到新竹監理站
    路橋下的停車場，把這12萬跟卡片一並交給曾翊豪，這大概
    是107年11月2日22時30分到23時左右的事。之後當天晚上23
    時左右，曾翊豪又以微信傳「改加題」給我，意思是要我到
    竹北市的佳緹汽車旅館(新竹縣○○市○○路000○0號)跟他拿「
    工具」(指提款卡），之後我開我的車載著蔡鎮峰過去佳緹
    旁邊的加油站停好，走進曾翊豪房間，他就拿4張提款卡跟
    寫有密碼的便條紙給我們，要我們按照上面寫的金額把錢領
    出來。我就從佳緹汽車旅舘叫白牌計程車，跟蔡鎮峰一起到
    新竹市建中路的中信銀行領錢，之後就是當場被警方查獲了
    ；其中的2張中信銀行提款卡（即告訴人黃鈺筑及廖美怡遭
    詐騙之中信銀行提款卡）在我們被查獲當天，警方當場扣押
    了，另外2張兆豐商銀、合金的提款卡（分別為廖美怡、劉
    秀蓁所有）因為沒領到錢，所以警察沒有扣，那2張卡片的
    被害人是誰我也不知道，目前是在我看守所的皮夾内等語（
    107年度偵字第11300號卷第147-150頁），上開被告陳昱穎
    於新竹市經國路笑傲江湖KTV交付物品予周士凱之畫面，並
    經新竹市警察局第二分局調閱107年11月2日晚間新竹市經國
    路2段與國光街口之監視器錄影畫面（時間為21時40分許）
    並列印附於卷內可憑（107年度偵字第11300號卷第241-242
    頁），而被告於警詢中亦自承確曾於107年11月2日收受曾翊
    豪、余欣恣所交付之12萬元等語（107年度偵字第12796號卷
    第12-13頁），是被告陳昱穎於107年11月2日21時40分許確
    有交付金融卡予周士凱、蔡鎮峰，其等亦有提領12萬元上繳
    予曾翊豪，曾翊豪再上繳予陳昱穎。本院查，依卷附告訴人
    廖美怡所申辦中信銀行金融帳戶之存款交易明細所示（107
    年度他字第3986號卷第9頁），此帳戶於107年11月2日12時5
    7分5秒遭提領2萬元，13時4分52秒提領10萬元，則依此交易
    時間點，顯非被告陳昱穎於107年11月21時40分許將「告訴
    人廖美怡」之中信銀行帳戶提款卡交予車手周士凱、蔡鎮峰
    後，車手周士凱、蔡鎮峰之提領行為；再觀諸告訴人黃鈺筑
    所申辦中信銀行金融帳戶之存款交易明細所示（107年度偵
    字第12174號卷第35頁），顯示107年11月3日2時0分36秒、2
    時20分23秒，告訴人黃鈺筑之中信銀行金融帳戶分別被提領
    12萬元及11萬5千元，然再依車手蔡鎮峰提領前開告訴人黃
    鈺筑於中信銀行所申辦銀行帳戶內之11萬5千元之提領明細
    表（107年度偵字第11300號卷第47頁）所示，提領時間為10
    7年11月3日0時40分，是上開告訴人黃鈺筑所申辦中信銀行
    金融帳戶之存款交易明細所示之提領時間應係帳務登載時間
    （2時20分23秒），而非正確提領時間（107年度偵字第1217
    4號卷第35頁），惟依上開提領順序而言，仍可認定告訴人
    黃鈺筑所申辦中信銀行金融帳戶約於107年11月2日深夜，有
    提領1筆12萬元之當日領款最高額度，並於跨日後，因提領
    款項額度重新計算，又被提領11萬5千元，此等提款順序及
    額度，均與上開車手周士凱所述相符，顯見被告陳昱穎於10
    7年11月2日21時40分許在新竹市經國路笑傲江湖KTV前，係
    將「告訴人黃鈺筑」所申辦中信銀行金融帳戶之提款卡交給
    車手周士凱、蔡鎮峰等，嗣蔡鎮峰提領12萬元後，於當日22
    時30分到23時許在新竹監理站路橋下的停車場將款項跟卡片
    一併交給曾翊豪。是起訴意旨認定被告陳昱穎於107年11月2
    日21時30分許將「告訴人廖美怡」之中國信託商業銀行金融
    帳戶提款卡交給周士凱、蔡鎮峰，由其等往新竹市中正路中
    信銀行提款機，由蔡鎮峰提領12萬元（分別於12時57分許提
    領2萬元，於13時4分許提領10萬元）後交給曾翊豪，並非事
    實，無法認定被告犯罪，惟檢察官認定被告此部分犯行，與
    前開有罪之被告所屬詐欺集團詐騙廖美怡並取得廖美怡於中
    信銀行所申辦帳戶之提款卡，嗣由車手持卡提領11萬5千元
    部分具有接續犯之實質上一罪關係，爰不另為無罪之諭知。
      
據上論斷，應依刑事訴訟法第369條第1項、第364條、第299條第
1項，判決如主文。
本案經檢察官洪期榮起訴、追加起訴；檢察官高上茹追加起訴；
檢察官賴佳琪及被告均提起上訴後，由檢察官曾文鐘到庭執行職
務。
中    華    民    國    109   年    2     月    20    日
                  刑事第十五庭  審判長法  官  劉興浪
                                      法  官  林怡秀
                                      法  官  古瑞君
以上正本證明與原本無異。
如不服本判決，應於收受送達後20日內向本院提出上訴書狀，其
未敘述上訴之理由者並得於提起上訴後20日內向本院補提理由書
（均須按他造當事人之人數附繕本）「切勿逕送上級法院」。
                                      書記官  林君縈
中    華    民    國    109   年    2     月    20    日
附錄本案論罪科刑之法條 
刑法第339條之2
意圖為自己或第三人不法之所有，以不正方法由自動付款設備取
得他人之物者，處3年以下有期徒刑、拘役或30萬元以下罰金。
以前項方法得財產上不法之利益或使第三人得之者，亦同。
前二項之未遂犯罰之。

刑法第339條之4
犯第339條詐欺罪而有下列情形之一者，處1年以上7年以下有期
徒刑，得併科1百萬元以下罰金：
一、冒用政府機關或公務員名義犯之。
二、三人以上共同犯之。
三、以廣播電視、電子通訊、網際網路或其他媒體等傳播工具，
    對公眾散布而犯之。
前項之未遂犯罰之。

組織犯罪防制條例第3條
發起、主持、操縱或指揮犯罪組織者，處3年以上10年以下有期
徒刑，得併科新臺幣1億元以下罰金；參與者，處6月以上5年以
下有期徒刑，得併科新臺幣1千萬元以下罰金。但參與情節輕微
者，得減輕或免除其刑。
具公務員或經選舉產生之公職人員之身分，犯前項之罪者，加重
其刑至二分之一。
犯第1項之罪者，應於刑之執行前，令入勞動場所，強制工作，
其期間為3年。
前項之強制工作，準用刑法第90條第2項但書、第3項及第98條第
2項、第3項規定。
以言語、舉動、文字或其他方法，明示或暗示其為犯罪組織之成
員，或與犯罪組織或其成員有關聯，而要求他人為下列行為之一
者，處3年以下有期徒刑，得併科新臺幣3百萬元以下罰金：
一、出售財產、商業組織之出資或股份或放棄經營權。
二、配合辦理都市更新重建之處理程序。
三、購買商品或支付勞務報酬。
四、履行債務或接受債務協商之內容。
以前項之行為，使人行無義務之事或妨害其行使權利者，亦同。
前二項之未遂犯罰之。

槍砲彈藥刀械管制條例第8條
未經許可，製造、販賣或運輸鋼筆槍、瓦斯槍、麻醉槍、獵槍、
空氣槍或第4條第1項第1款所定其他可發射金屬或子彈具有殺傷
力之各式槍砲者，處無期徒刑或5年以上有期徒刑，併科新臺幣1
 千萬元以下罰金。
未經許可，轉讓、出租或出借前項所列槍枝者，處5年以上有期
徒刑，併科新臺幣1千萬元以下罰金。
意圖供自己或他人犯罪之用，而犯前二項之罪者，處無期徒刑或
7年以上有期徒刑，併科新臺幣1千萬元以下罰金。
未經許可，持有、寄藏或意圖販賣而陳列第1項所列槍枝者，處3
 年以上10年以下有期徒刑，併科新臺幣7百萬元以下罰金。
第1項至第3項之未遂犯罰之。
犯第1項、第2項或第4項有關空氣槍之罪，其情節輕微者，得減
輕其刑。

槍砲彈藥刀械管制條例第12條
未經許可，製造、販賣或運輸子彈者，處1年以上7 年以下有期
徒刑，併科新台幣500萬元以下罰金。
未經許可，轉讓、出租或出借子彈者，處6月以上5年以下有期徒
刑，併科新台幣300萬元以下罰金。
意圖供自己或他人犯罪之用，而犯前二項之罪者，處3年以上10
年以下有期徒刑，併科新台幣700萬元以下罰金。
未經許可，持有、寄藏或意圖販賣而陳列子彈者，處5年以下有
期徒刑，併科新台幣300萬元以下罰金。
第1項至第3項之未遂犯罰之。     


附表一：
編號 罪名、宣告刑及沒收 犯罪事實 1 陳昱穎犯三人以上共同冒用公務員名義詐欺取財罪，處有期徒刑壹年捌月。 未扣案之犯罪所得新臺幣捌佰肆拾伍元沒收，於全部或一部不能沒收或不宜執行沒收時，追徵其價額。 事實欄㈠ 2 陳昱穎犯三人以上共同冒用公務員名義詐欺取財罪，處有期徒刑壹年捌月。 未扣案之犯罪所得新臺幣陸佰元沒收，於全部或一部不能沒收或不宜執行沒收時，追徵其價額。 事實欄㈡ 3 陳昱穎犯三人以上共同冒用公務員名義詐欺取財罪，處有期徒刑壹年捌月。  事實欄㈢ 4 陳昱穎犯三人以上共同冒用公務員名義詐欺取財罪，處有期徒刑壹年拾月。 未扣案之犯罪所得新臺幣肆仟陸佰陸拾元沒收，於全部或一部不能沒收或不宜執行沒收時，追徵其價額。 事實欄㈣ 5 陳昱穎犯三人以上共同冒用公務員名義詐欺取財罪，處有期徒刑貳年。 未扣案之犯罪所得新臺幣肆仟參佰貳拾伍元沒收，於全部或一部不能沒收或不宜執行沒收時，追徵其價額。 事實欄㈤ 6 陳昱穎犯三人以上共同冒用公務員名義詐欺取財罪，處有期徒刑壹年捌月。 未扣案之犯罪所得新臺幣壹仟肆佰陸拾元沒收，於全部或一部不能沒收或不宜執行沒收時，追徵其價額。 事實欄㈥ 7 陳昱穎犯非法寄藏可發射子彈具殺傷力之槍枝罪，處有期徒刑壹年陸月，併科罰金新臺幣捌萬元，罰金如易服勞役，以新臺幣壹仟元折算壹日。 事實欄 
附表二：被害人曾憲文之本件遭詐欺取財款項      
編號 提領時間、地點 提領人 提領金額 遭詐騙帳戶 1 107年10月25日1時51許於新竹縣○○市○○○路00號中國信託銀行竹北分行。 周士凱 11萬元。 中信銀行000000000000 2 同年月26日0時38分許於新竹市○○路000號中國信託銀行新竹分行。 周士凱 11萬元。 中信銀行000000000000 3 同年月27日3時49分許於新竹市○○路00號中國信託銀行東新竹分行。 周士凱 11萬元。 中信銀行000000000000 4 同年月29日0時25分許於新竹縣○○鄉○○村○○○0○0號統一晨希門市 周士凱 11萬9,000元。 中信銀行000000000000 5 同年月30日1時22分許於新竹市○○路00號中國信託銀行東新竹分行。 周士凱 11萬9,000元。 中信銀行000000000000 6 同年月30日2時20分許於新竹縣○○鄉○○路○段000號萊爾富超商。 周士凱 7,100元。 中信銀行000000000000 7 同年月31日1時23分許於新竹市○○路00號中國信託銀行東新竹分行。 周士凱 11萬9,000元。 中信銀行000000000000 8 同年11月1日零時55分許於新竹市○○路00號中信銀行。 蔡鎮峰 11萬9,000元。 中信銀行000000000000 9 同年11月2日零時40分許於新竹市○○路00號中信銀行 蔡鎮峰 11萬9,000元。 中信銀行000000000000 


附表三 被害人劉秀蓁之本件遭詐欺取財款項      
編號 提領時間、地點 提領人 提領金額（新臺幣） 遭詐騙帳戶 1 107年10月29日12時51分至53分許於臺南市○○區○○路○段000號臺南普濟郵局。 蔡鎮峰 6 萬元、6 萬元、2萬9,000元，共計14萬9,000 元。 郵局00000000000000 2 同年10月29日12時56分許於臺南市○○區○○路○段000號臺南普濟郵局。 蔡鎮峰 2 萬元、2 萬元、1 萬元，共計5 萬元。 合作金庫0000000000000 3 同年10月30日0時59分許於新竹縣○○市○○街000號竹北博愛郵局。 周士凱 6萬元。 郵局00000000000000 4 同年10月30日2時57分許於新竹縣○○鄉○○街00號新豐山崎郵局。 周士凱 6萬元。 郵局00000000000000 5 同年10月30日3時5 分許於新竹縣○○鄉○○街00號新豐郵局。 周士凱 2萬9,000元。 郵局00000000000000 6 同年10月31日1時33分許於新竹市○○路○段00號樓經國路郵局。 蔡鎮峰 6萬元。 郵局00000000000000 7 同年10月31日2時56秒許於新竹市○○區○○路○段00號新竹三姓橋郵局。 周士凱 6萬元。 郵局00000000000000   8 同年10月31日2時2分10秒許於新竹市○○區○○路○段00號新竹三姓橋郵局。 周士凱 2萬9千元 郵局00000000000000 9 同年11月1日0時25分許於新竹市○○區○○路○段00號新竹三姓橋郵局。 周士凱 6萬元。 郵局00000000000000  10 同年11月1日0時26分許於新竹市○○區○○路○段00號新竹三姓橋郵局。 周士凱 6萬元 郵局00000000000000 11 同年11月1日0時35分許於新竹市○區○○路000號新竹文雅郵局。 周士凱 2萬9,000元 郵局00000000000000 12 同年11月2日零時35分至37分許於新竹市○○○路號新竹建中郵局。 蔡鎮峰 6 萬元、6 萬元、2 萬9,000 元，共計14萬9,000 元。 郵局00000000000000 13 同年11月2日1時12分許於新竹縣○○鄉○○街00號新竹新豐山崎郵局。 蔡鎮峰 2 萬元、2 萬元、2萬元、1 萬元，共計7 萬元。 合作金庫0000000000000 
附表四
項次 扣案物品 單位 數量   1 兆豐銀行金融卡卡號：000000000000000帳號：00000000000   張   1   2 臺灣銀行金融卡帳號：000000000000   張   1   3 公館鄉農會金融卡帳號：00000000000000   張   1   4 土地銀行金融卡帳號：000000000000   張   1   5 郵局金融卡卡號：0000000000000000帳號：00000000000000   張   1   6 郵局金融卡帳號：00000000000000   張   1   7 國泰世華金融卡帳號：000000000000   張   1   8 臺灣銀行金融卡帳號：000000000000   張   1   9 彰化銀行金融卡帳號：00000000000000   張   1   10 臺北富邦銀行金融卡帳號：000000000000   張   1   11 國泰世華銀行金融卡卡號：0000000000000000帳號：000000000000   張   1   12 復華銀行金融卡卡號：0000000000000000帳號：0000000000000   張   1   13 中國信託銀行金融卡卡號：0000000000000000帳號：000000000000   張   1   14 元大銀行金融卡卡號：0000000000000000帳號：00000000000000   張   1   15 國泰世華銀行金融卡帳號：000000000000   張   1   16 郵局金融卡帳號：00000000000000   張   1   17 郵局金融卡帳號：00000000000000   張   1   18 花旗銀行金融卡卡號：0000000000000000   張   1   19 日盛銀行金融卡帳號：00000000000000   張   1   20 中國信託銀行金融卡卡號：0000000000000000帳號：000000000000   張   1   21 聯邦銀行存摺簿戶名：徐志瑋帳號：000000000000   本   1   22 臺灣銀行存摺簿戶名：羅濟辰帳號：000000000000   本   1   23 土地銀行存摺簿戶名：羅濟辰帳號：000000000000   本   1   24 公館鄉農會存摺簿戶名：羅濟辰帳號：00000000000000   本   1   25 臺灣大哥大sim 卡外包裝卡（不含sim 卡，0000000000 ）   張   1   26 臺灣居民來往大陸通行證（徐志瑋）   本   1   27 帳冊   本   4   28 記帳便利貼   張   18   29 現金新臺幣36萬1,000元